臺灣高等法院刑事判決
111年度上訴字第28號
上  訴  人  
即  被  告  吳靖葳


上列上訴人即被告因洗錢防制法等案件，不服臺灣基隆地方法院
110年度金訴字第60號，中華民國110年9月22日第一審判決（起
訴案號：臺灣基隆地方檢察署109年度偵字第7272號、110年度偵
字第886、1861號），提起上訴，本院判決如下：
    主  文
上訴駁回。
    事實及理由
一、經本院審理結果，認第一審以上訴人即被告吳靖葳（下稱被
    告）犯刑法第339條第1項之詐欺取財罪、洗錢防制法第14條
    第1項之洗錢罪（共兩罪），分別判處有期徒刑4月併科罰金
    新臺幣（下同）2萬元及有期徒刑3月併科罰金1萬5千元，應
    執行有期徒刑6月，併科罰金3萬元，並諭知罰金如易服勞役
    折算之標準為新臺幣1,000元折算1日，認事用法、量刑及沒
    收均無不當，應予維持，並引用第一審判決書記載之事實、
    證據及理由（如附件）。
二、駁回上訴之理由：
　㈠被告上訴意旨略以：被告亦為受害者，完全沒有拿被害人的
    錢，被告與其他被害人相同，均係在網路上認識「ML」後，
    受「ML」詐騙，以找人投資需要帳戶匯款為由，才出借帳戶
    給「ML」，然被告於知悉受騙帳戶變成警示帳戶後，亦立即
    查詢告知郵局將被害人之被害款項退回，倘事前知悉帳戶交
    出將為詐騙集團利用，就不會出借帳戶。又因目前身體狀況
    不佳，無法長時間工作、收入亦不穩定，經濟上無法負荷判
    決罰金，是請求減輕其刑、判處得以易科罰金之刑度云云。
　㈡然查：
　　1.證據之取捨與證據之證明力如何，均屬事實審法院得自由
      裁量、判斷之職權，茍其此項裁量、判斷，並不悖乎通常
      一般人日常生活經驗之定則或論理法則，又於判決內論敘
      其何以作此判斷之心證理由者，即不得任意指摘其為違法
      。茲原判決已詳敘就卷內證據調查之結果，而為綜合判斷
      、取捨，認卷內各項證據可認被告上開犯行，其得心證的
      理由已說明甚詳，且所為論斷從形式上觀察，亦難認有違
      背經驗法則、論理法則，或有其他違背法令之情形，自不
      容任意指為違法。被告提起本件上訴，要係對原審依職權
      所為之證據取捨以及心證裁量，重為爭執，並未進一步提
      出積極證據以實其說，僅持己見為不同之評價指摘原判決
      不當，自難認有理由。
　　2.按刑事審判旨在實現刑罰權之分配的正義，故法院對有罪
      被告之科刑，應符合罪刑相當之原則，使輕重得宜，罰當
      其罪，以契合社會之法律感情，此所以刑法第57條明定科
      刑時應審酌一切情狀，尤應注意該條所列10款事項以為科
      刑輕重之標準，俾使法院就個案之量刑，能斟酌至當。至
      於量刑輕重，係屬事實審法院得依職權自由裁量之事項，
      苟其量刑已以行為人之責任為基礎，並斟酌刑法第57條各
      款所列情狀，而未逾越法定刑度或有濫用權限情事，即不
      得任意指為違法（最高法院75年度台上字第7033號判例、
      103年度台上字第36號判決意旨參照）。原審既於判決理
      由欄內詳予說明其量刑基礎，且敘明係審酌前揭各項情狀
      ，顯已斟酌刑法第57條各款事由，並基於刑罰目的性之考
      量、刑事政策之取向以及行為人刑罰感應力之衡量等因素
      而為刑之量定，且以行為人責任為基礎，未逾越法定刑度
      ，亦無違背公平正義之精神，客觀上不生量刑明顯失出失
      入之裁量權濫用情形，核屬法院量刑職權之適法行使，難
      認有何不當而構成應撤銷之事由可言。且按犯最重本刑為
      5年以下有期徒刑以下之刑之罪，而受6月以下有期徒刑或
      拘役之宣告者，得以新臺幣1千元、2千元或3千元折算一
      日，易科罰金。但易科罰金，難收矯正之效或難以維持法
      秩序者，不在此限，刑法第41條第1項定有明文，是受有
      期徒刑之宣告而得為易科罰金者，僅在最重本刑為5年以
      下有期徒刑以下之刑之罪為限，然本件洗錢防制法第14條
      第1項之法定刑為「7年以下有期徒刑，併科新臺幣5百萬
      元以下罰金」，其最重本刑逾5年有期徒刑，依法即屬不
      得為易科罰金之罪，故被告此部分之請求亦難認為合法。
      是被告針對刑度部分上訴亦為無理由。
　㈢綜上所述，被告提起上訴，對於已經原審論斷、說明之事項
    ，依憑己意，再事爭執，尚非足取，又就原審量刑之審酌猶
    持己見並為不同之評價而指摘原判決不當，自難認有理由，
    應予駁回。　　
據上論斷，應依刑事訴訟法第373條、第368條，判決如主文。
本案經檢察官吳欣恩提起公訴，檢察官柯怡如到庭執行職務。
中　　華　　民　　國　　111 　年　　6 　　月　　30　　日
                  刑事第十一庭  審判長法　官  張江澤
                                      法　官  章曉文
                                      法　官  郭惠玲
以上正本證明與原本無異。
如不服本判決，應於收受送達後20日內向本院提出上訴書狀，其
未敘述上訴之理由者並得於提起上訴後20日內向本院補提理由書
（均須按他造當事人之人數附繕本）「切勿逕送上級法院」。
                                      書記官  湯郁琪
中　　華　　民　　國　　111 　年　　6 　　月　　30　　日
　　
附錄：本案論罪科刑法條全文
中華民國刑法第339條（普通詐欺罪）
意圖為自己或第三人不法之所有，以詐術使人將本人或第三人之
物交付者，處5年以下有期徒刑、拘役或科或併科50萬元以下罰
金。
以前項方法得財產上不法之利益或使第三人得之者，亦同。
前二項之未遂犯罰之。

洗錢防制法第2條
本法所稱洗錢，指下列行為：
一、意圖掩飾或隱匿特定犯罪所得來源，或使他人逃避刑事追訴
    ，而移轉或變更特定犯罪所得。
二、掩飾或隱匿特定犯罪所得之本質、來源、去向、所在、所有
    權、處分權或其他權益者。
三、收受、持有或使用他人之特定犯罪所得。
　　
洗錢防制法第14條
有第二條各款所列洗錢行為者，處7年以下有期徒刑，併科新臺
幣5百萬元以下罰金。
前項之未遂犯罰之。
前二項情形，不得科以超過其特定犯罪所定最重本刑之刑。

附件
臺灣基隆地方法院刑事判決　
110年度金訴字第60號
公  訴  人  臺灣基隆地方檢察署檢察官
被      告  吳靖葳
上列被告因詐欺等案件，經檢察官提起公訴（109年度偵字第727
2號、110年度偵字第886、1861號），本院判決如下：
    主  文
吳靖葳共同犯如附表一編號１、３「主文」欄所示之罪，處如附表
一編號１、３「主文」欄所示之刑及沒收。應執行有期徒刑陸月，
併科罰金新臺幣參萬元，罰金如易服勞役，以新臺幣壹仟元折算
壹日。
    事  實
一、吳靖葳知悉金融機構帳戶係個人理財之重要工具，為個人財
    產、信用之重要表徵，如交予他人使用，有供作財產犯罪用
    途之可能，可預見借用他人金融帳戶常與財產犯罪密切相關
    ，且使用他人金融帳戶之目的在於取得贓款及掩飾犯行不易
    遭人追查，若將自己所管領之金融帳戶交予他人使用，可能
    因此供詐騙者作為不法收取款項之用，另若將匯入帳戶之不
    明款項領出轉為比特幣等虛擬貨幣，可能藉此掩飾犯罪所得
    之真正去向，仍不違背其本意，基於幫助犯詐欺取財（無證
    據證明詐騙者為3人以上或確知悉為3人以上而共同犯之）及
    洗錢之不確定故意，於民國109年6月間，將其長女郭小維申
    設之中華郵政臺北西松郵局000-00000000000000號帳戶（下
    稱郭小維之中華郵政帳戶）、三女郭書羽所申設之新光商業
    銀行000-0000000000000號帳戶（下稱郭書羽之新光銀行帳
    戶），提供予某真實姓名年籍不詳LINE暱稱「ML」之成年男
    子（下簡稱「ML」）使用，作為詐欺取財之收款帳戶。嗣該
    「ML」取得上開帳戶資料後，即意圖為自己不法之所有，基
    於詐欺取財之犯意，於如附表一所示時間，以如附表一所示
    方式，詐欺如附表一所示之告訴人得逞，吳靖葳於「ML」實
    行詐術行為後，續基於與「ML」共同洗錢之犯意聯絡，於如
    附表二所示之時、地，提領如附表一編號１、３所示告訴人受
    騙之款項，進而購入比特幣轉存至「ML」指定之錢包，以此
    方式迂迴隱匿掩飾犯罪所得之去向。嗣經附表一所示告訴人
    等均發覺有異，報警處理而循線查悉上情。
二、案經柯美妃訴由臺北市政府警察局內湖分局報告臺灣士林地
    方檢察署呈請臺灣臺灣高等檢察署檢察長令轉暨施語喬、何
    雯萍訴由新北市政府警察局淡水分局、新北市政府警察局永
    和分局報告臺灣基隆地方檢察署檢察官偵查起訴。
    理  由
壹、程序方面：本件認定事實所引用之卷證資料，屬於傳聞之供
    述證據部分，檢察官、被告吳靖葳於本院審理時均稱同意有
    證據能力等語（見本院卷第123至126頁），而本院審酌該等
    言詞陳述作成時之情況，並無證據證明係違背法定程序或違
    反陳述者意願所取得，且本院認為均適當得為證據，依刑事
    訴訟法第159條之5第1項之規定，均應有證據能力；而其餘
    非供述證據資料，亦查無係違背法定程序而取得，自均應有
    證據能力。
貳、實體方面：
一、事實認定之理由：
  ㈠訊據被告固不否認將長女郭小維之中華郵政帳戶、三女郭書
    羽之新光商業銀行帳戶提供予「ML」使用，並於如附表二所
    示時、地提領如數款項，進而購入比特幣轉存至「ML」指定
    錢包等情不諱，惟矢口否認涉有幫助或共同詐欺及洗錢犯行
    ，辯稱：我於108年12月底間使用交友軟體認識「Martin Wa
    ng」，LINE暱稱是「ML」，提供2個女兒的帳戶給「ML」的
    原因，是因為之前「ML」有跟我借款，他說要還錢，但我的
    帳戶又因另案被凍結，另外他說他在臺灣沒有帳戶，請我幫
    忙收取比特幣投資者的款項，再幫忙購入比特幣存入指定錢
    包，我完全不懂比特幣的投資，相關的賣家是「ML」提供，
    我再去交易存入「ML」指定之比特幣錢包，我事後收到帳戶
    警示通知後就一直追問「ML」，要他提供投資者的相關資料
    以便聯繫，且我也匯回被害人的部分款項，施語喬的錢本來
    就全部還在郭小維之中華郵政帳戶內，何雯萍的錢只剩下5
    萬5,000元，這些都已經匯回，只剩何美妃的錢因為已經完
    全移轉出去所以沒有匯回。我出於一片善意相信「ML」，完
    全不知道也沒想過他會去詐騙別人，我也是受害者云云。
  ㈡惟查：被告將2個女兒即郭小維之中華郵政帳戶、郭書羽之新
    光商業銀行帳戶提供予「ML」使用，嗣告訴人柯美妃、施語
    喬、何雯萍即遭不詳成年人（無證據為「ML」以外之人）以
    附表一所示詐騙手法詐騙，分別匯款至上開帳戶，被告旋於
    如附表二所示時、地提領其內部分款項，進而依「ML」指示
    購入比特幣轉存至指定錢包，告訴人施語喬之全部款項及何
    雯萍之部分款項5萬5,000元已匯回等情，業據被告於警詢、
    偵訊及本院審理時坦承不諱，核與證人即告訴人柯美妃、施
    語喬、何雯萍於警詢之證述、證人即郭小維、郭書羽於警詢
    時之證述均大致相符（見偵15011卷第21至29頁、第31至33
    頁、第39至41頁、第43至45頁，偵886卷第11至13頁、第15
    至17頁、第17至21頁，偵1861卷第13至14頁），且有被告提
    領款項之監視器畫面截圖、郭書羽之新光銀行帳戶基本資料
    、交易明細、中華郵政公司109 年7 月30日函附郭小維之中
    華郵政帳戶基本資料、交易明細、彰化縣警察局和美分局塗
    厝派出所受理各類案件紀錄表、報案三聯單、受理詐騙帳戶
    通報警示簡便格式表、金融機構聯防機制通報單、內政部警
    政署反詐騙諮詢專線紀錄表、匯款申請書、交易明細、郭書
    羽之新光銀行帳戶存摺封面及內頁交易明細、郭小維中華郵
    政帳戶存摺封面及內頁交易明細、被告手機畫面截圖、彰化
    縣警察局和美分局偵查隊受理各類案件紀錄表、受理詐騙帳
    戶通報警示簡便格式表、臺北市政府警察局信義分局福德街
    派出所受理詐騙帳戶通報警示簡便格式表、報案三聯單、受
    理各類案件紀錄表、匯款執據（見偵15011卷第65至71頁、
    第83頁、第85頁、第93至97頁、第107至111頁、第115頁、
    第119頁、第117 頁、第121頁、第123至124頁、第125、127
    、131頁、第133 至135頁、第137至139 頁、第247頁，偵88
    6卷第16頁、第67至69頁、第165頁、第166至176頁、第184
    頁，偵1861卷第29至31頁、第107至119頁、第123至124頁、
    第125 至141 頁、第155 頁、第157頁、第143至153頁），
    此部分之事實堪以認定。
  ㈢被告雖以前詞置辯，然查： 
　⒈刑法上之故意犯，可分為直接故意與不確定故意，所謂不確
    定故意即指行為人對於構成犯罪之事實，預見其發生而其發
    生並不違反其本意，刑法第13條第2 項定有明文。金融帳戶
    為個人之理財工具，政府開放金融業申請設立後，金融機構
    大量增加，一般民眾皆可以存入最低開戶金額之方式自由申
    請開設金融帳戶，此外即無任何特殊之限制，因此一般人申
    請存款帳戶極為容易而便利，且得同時在不同金融機構申請
    多數存款帳戶使用，絕無使用他人帳戶之必要，此為一般日
    常生活所熟知之常識，故除非有特殊或違法之目的，並為藉
    此躲避警方追緝，一般正常使用之存款帳戶，並無向他人借
    用、承租或購買帳戶、存簿及金融卡之必要。再詐欺者經常
    利用大量取得之他人存款帳戶，以隱匿其財產犯罪之不法行
    徑，規避執法人員之查緝，並掩飾、確保因自己犯罪所得之
    財物，類此在社會上層出不窮之案件，亦經坊間書報雜誌、
    影音媒體多所報導及再三披露而為眾所周知之情事，是以避
    免此等專屬性甚高之物品被不明人士利用為犯罪工具，亦為
    一般生活所應有之認識。
　⒉以幫助他人犯罪之意思而參與犯罪，其所參與者，苟係犯罪
    構成要件之行為，亦為正犯（最高法院25年上字第2253號、
    27年上字第1333號判例意旨參照）。又刑法上所謂幫助他人
    犯罪，係指就他人之犯罪加以助力，使其易於實施之積極的
    或消極的行為而言。如在正犯實施前，曾有幫助行為，其後
    復參與犯罪構成要件之行為者，即已加入犯罪之實施，其前
    之低度行為應為後之高度行為所吸收，仍成立共同正犯，不
    得以從犯論（最高法院24年上字第3279號判例意旨參照）。
    是如行為人原基於幫助詐欺取財之不確定犯意，提供金融帳
    戶資料予其他詐騙正犯使用，並於其他詐騙正犯實行詐術後
    ，再提領被害人受詐欺而匯款之款項層轉予其他詐騙正犯，
    亦成立共同正犯。
　⒊行為人提供金融帳戶供他人使用，嗣後被害人雖匯入款項，
    然此時之金流仍屬透明易查，在形式上無從合法化其所得來
    源，未造成金流斷點，尚不能達到掩飾或隱匿特定犯罪所得
    之來源、去向及所在之作用，然於款項遭提領後，產生掩飾
    、隱匿之結果，若行為人參與後續之提款行為，產生遮斷資
    金流動軌跡以逃避國家追訴、處罰之效果，即屬洗錢防制法
    第2條所稱之洗錢行為，而成立同法第14條第1項一般洗錢罪
    。
　⒋經查，被告雖與「ML」於網路認識，並按其指示提供帳戶供
    資金匯入、嗣領款並轉購比特幣存入指定錢包等情，業據被
    告陳明在案，並提供與「ML」之LINE對話紀錄為證（內容詳
    如附表三所示），惟衡之被告與「ML」素未謀面，身分完全
    未知，與被告間並無特殊信賴關係，被告何以能對之全然深
    信不疑，已有可議，又觀諸雙方對談聯絡，「ML」均以英文
    書寫，被告均以中文應答，雙方何以能溝通無礙，實與常情
    有異，更細繹被告亦多次向「ML」陳稱「僅此一次，進出頻
    繁金管會會察對的」、「台灣無法存入比特幣帳號，這是金
    管會規定的」、「請勿再提供這個帳號給投資者，台灣的銀
    行法你不熟悉」、「這個帳號所有人還是個學生，進出頻繁
    會被金管會察對的」、「台灣金管會對帳戶進出頻繁會加以
    查對，銀行也會提報異常進出」、「台灣比特幣存款管理嚴
    謹，怕以此作為洗錢活動，所以嚴禁存入非本人帳號」、「
    你不了解台灣金管這2年嚴查金流頻繁帳號，所以我不不得
    不保護借用的帳號。一旦被提報，帳號即列入警示凍結無法
    使用」等語（見附表三所示），可認被告相當清楚一般金融
    帳戶內若有不明金流進出，將可能有涉洗錢或其他非法行為
    ，將受銀行關注及金融主管機關之監督，復對照被告於案發
    前2月，已因提供自己所有之渣打國際商業銀行帳戶予不詳
    網友「ERIC」，而涉幫助詐欺取財案件，於109年4月28日遭
    警約詢（業經臺灣高等法院110年度上訴字第858號判決確定
    ，下稱幫助詐欺前案），有被告警詢筆錄在卷可憑（見本院
    卷第129至133頁），是以被告於自己帳戶遭警示凍結後，竟
    重蹈覆轍，復借用2個女兒之帳戶提供予不詳網友「ML」收
    款，實屬不可思議，再對照被告曾於本院幫助詐欺前案準備
    程序中自陳：我的工作是工程行政，我做了大概12年，工作
    內容是工地裡工程驗收的資料製作，以及工程款請款製作，
    我在109年4月30日已經離職。之前我還有婚姻關係，所以我
    只是做旅行社相關的兼職工作，工作內容就是我有很多朋友
    喜歡旅遊，所以他們會請我規劃行程，我規劃好之後再交由
    旅行社承接。我的工作跟金融機構不太會有接觸。工程請款
    製作是指業主直接把款項匯給公司。我知道我的帳戶不能任
    意借給他人使用，因為我知道我的帳戶可能作為詐騙使用，
    因為這是人格信用的問題等語（見本院卷第137頁），是以
    被告具有相當智識程度及社會經歷，足以認知不能隨意將金
    融機構帳戶借予他人使用，且主觀上已預見提供帳戶供詐騙
    者作為不法收取款項之用，被告應係不違反其本意而執意為
    之，容任「ML」對外得以提供之銀行帳戶收取受騙者匯入款
    項，並自己將犯罪所得款項領出後轉為虛擬貨幣比特幣存入
    指定錢包，而藉此掩飾犯罪所得之真正去向，應認至少具幫
    助他人詐欺取財（惟揆之前開說明，仍構成詐欺之共同正犯
    ）與共同洗錢之不確定故意甚明。
　⒌被告於附表一編號１、３部分，於如附表二所示時、地，提領
    告訴人受騙之款項，進而購入比特幣轉存至「ML」指定之比
    特幣錢包之行為，可認其原基於幫助詐欺取財之不確定犯意
    ，提供帳戶予「ML」使用，並於「ML」實行詐術後，再提領
    告訴人受詐欺而匯款之款項，並交付予「ML」，參與詐欺取
    財犯罪構成要件之行為，被告先前提供帳戶之幫助低度行為
    應為其後提領款項之參與構成要件之高度行為所吸收，應成
    立共同正犯。又因上開行為產生遮斷資金流動軌跡以逃避國
    家追訴、處罰之效果，即屬洗錢防制法第2條所稱之洗錢行
    為之構成要件行為，即應成立同法第14條第1項一般洗錢罪
    之正犯，而非洗錢罪之幫助犯。
　㈣綜上，被告所辯均與常情不符，應係臨訟卸責之詞，不足採
    信，其提供郭小維之中華郵政帳戶、郭書羽之新光商業銀行
    帳戶給「ML」以幫助及與「ML」共同詐欺取財，並將告訴人
    柯美妃、何雯萍全部或一部受騙款項兌成比特幣轉入特定錢
    包而掩飾不法所得去向之犯行，事證均臻明確，堪予認定，
    應予依法論科。
二、論罪科刑：
  ㈠核被告所為，均係犯刑法第339條第1項之詐欺取財罪（共2罪
    ）及洗錢防制法第14條第1項之洗錢罪（共2罪）。公訴意旨
    雖認被告係犯刑法第30條第1 項前段、第339 條第1 項之幫
    助詐欺取財、洗錢防制法第14條第1項之幫助洗錢罪嫌。惟
    按刑法上之幫助犯，係指以幫助之意思，對於正犯資以助力
    ，而未參與實施犯罪之行為者而言，如就構成犯罪事實之一
    部，已參與實施即屬共同正犯（最高法院49年台上字第77號
    判例要旨參照）。被告提供本案帳戶予「ML」，主觀上原具
    有幫助詐欺之犯意業經認定如前，既已有提供帳戶予他人利
    用作為實行財產犯罪工具之間接故意，猶進一步參與將附表
    一編號１、３告訴人受騙款項匯出之行為，業已參與部分詐欺
    取財之構成要件行為，雖尚難逕認其有參與施用詐術之過程
    ，仍應認被告與「ML」在詐欺取財之意思範圍內，具犯意聯
    絡，行為分擔，其自應對於「ML」施行詐術之全部行為共同
    負責，而應構成刑法第339 條第1 項詐欺取財罪之共同正犯
    ，並非刑法第30條第1 項前段、第339 條第1 項之幫助詐欺
    取財罪。同理，被告既已將告訴人柯美妃、何雯萍所匯之全
    部或一部受騙款項，依「ML」指示兌成比特幣轉入特定錢包
    而掩飾不法所得去向，確已從事洗錢之構成要件行為，並非
    幫助洗錢，是以上開公訴意旨容有誤會。又遍查全卷尚無證
    據可以推認被告主觀上知悉如附表一所示實施詐術之人為複
    數，或客觀上確有3人以上組成詐欺集團詐騙本案告訴人等
    ，是被告應未涉刑法第339條之4第1項第2款之加重詐欺取財
    罪，附此敘明。
  ㈡被告與「ML」就本案犯行，有犯意聯絡及行為分擔，應論以
    共同正犯。 。
  ㈢被告以上開方式共同遂行詐欺取財之犯罪目的，同時為掩飾
    詐欺犯罪所得去向及所在之洗錢行為，具有行為局部之同一
    性，在法律上應評價為一行為，方符合刑罰公平原則，是被
    告附表一編號１、３部分所犯，均係以一行為觸犯2罪名，為
    想像競合犯，依刑法第55條前段規定，應從一重之洗錢防制
    法第14條第1項之洗錢罪處斷。又如附表一編號１、３所示告
    訴人受騙對象有異、交付財物之基礎事實有別，且係侵害獨
    立可分之不同財產法益，應認係犯意各別，行為互殊，應予
    分論併罰。至附表編號２部分，被告並未提領告訴人施語喬
    之任何款項，亦無將款項轉化為其他實體或虛擬之貨幣，未
    為詐欺或洗錢之構成要件行為，應僅認此部分僅構成幫助詐
    欺犯行，惟此部分被告係於密接之時、地提供郭小維之中華
    郵政帳戶予「ML」使用，此一幫助詐欺行為應為本案其他共
    同遂行詐欺取財之高度行為所吸收，不另論罪，公訴意旨認
    此部分應獨立論罪，應有誤認。
  ㈣爰以行為人之責任為基礎，審酌被告率爾提供本案帳戶之金
    融卡及密碼供「ML」作為犯罪工具，且可預見其帳戶內之款
    項為詐欺犯罪所得，竟仍轉為虛擬貨幣轉出，不僅助長犯罪
    歪風，且破壞社會治安及妨害金融秩序，亦增加國家查緝犯
    罪及告訴人尋求救濟之困難。又斟酌被告犯後矢口否認之犯
    後態度，並造成告訴人柯美妃、何雯萍受有經濟損失，尚未
    填補犯罪所生損害，兼衡被告之教育程度為高職畢業、無業
    、經濟勉持（見偵1861卷第9頁被告警詢筆錄受詢問人欄）
    等一切情狀，分別量處如主文所示之刑並定應執行之刑，以
    示懲儆。
  ㈤沒收：洗錢防制法第18條第1項前段規定：犯第14條之罪，其
    所移轉、變更、掩飾、隱匿、收受、取得、持有、使用之財
    物或財產上利益，沒收之。經查，被告將告訴人柯美妃、何
    雯萍等人受騙之金額轉為比特幣匯出如附表一編號１、３所示
    ，洗錢行為標的價額分為75萬9,985元、20萬元，均未據扣
    案，亦未返還予上開告訴人，應均諭知沒收，並於全部或一
    部不能執行沒收或不宜執行沒收時，依刑法第38條之1第3項
    追徵其價額
據上論斷，應依刑事訴訟法第299條第1項前段，判決如主文。
本案經檢察官吳欣恩提起公訴，檢察官林秋田到庭執行職務。
中　　華　　民　　國　　110 　年　　9 　　月　　22　　日
                  刑事第五庭  審判長法　官  簡志龍
　　　　　　　　　                  法　官  顏偲凡 
　　　　　　　　　　　　　　　　　  法　官  鄭富容
【附表一】
編號 告訴人即被害人 犯罪時間    詐騙手法  匯款時間  詐騙金額  匯入帳戶 主文 １ 柯美妃 109年6月15日23時30分前某時許  詐騙集團成員以交友軟體認識柯美妃，佯稱為香港人在德國發生車禍受傷，急需用錢云云，致柯美妃陷於錯誤，依指示匯款至右列帳戶           109年6月19日17時12分 50,000元 （起訴書漏載） 郭書羽之新光銀行帳戶 吳靖葳共同犯洗錢防制法第十四條第一項之洗錢罪，處有期徒刑肆月，併科罰金新臺幣貳萬元，罰金如易服勞役，以新臺幣壹仟元折算壹日。 未扣案之犯罪所得新臺幣柒拾伍萬玖仟玖佰捌拾伍元沒收，於全部或一部不能沒收或不宜執行沒收時，追徵其價額。     109年6月19日17時21分 50,000元 郭書羽之新光銀行帳戶      109年6月20日12時43分 50,000元 郭書羽之新光銀行帳戶      109年6月20日12時45分 50,000元 郭書羽之新光銀行帳戶      109年6月20日13時55分 300,000元 郭書羽之新光銀行帳戶      109年6月22日23時4分 50,000元 郭小維之中華郵政帳戶      109年6月22日23時5分 50,000元 郭小維之中華郵政帳戶      109年6月24日21時40分 50,000元 郭小維之中華郵政帳戶      109年6月24日21時46分 50,000元 郭小維之中華郵政帳戶      109年6月25日10時37分 30,000元 郭小維之中華郵政帳戶      109年6月25日10時48分 29,985元 （起訴書誤加手續費） 郭小維之中華郵政帳戶  ２ 施語喬 109年3月中旬某日   詐騙集團成員以交友軟體認識施語喬，佯稱在韓國參加婚禮需支付酒店費用、收取海外包裹急需用錢云云，致施語喬陷於錯誤，依指示匯款至右列帳戶 109年7月2日12時30分 255,000元 郭小維之中華郵政帳戶  ３ 何雯萍 109年5月間某日   詐騙集團成員以交友軟體認識何雯萍，佯稱為美國籍醫師，因生活困難急需用錢云云，致何雯萍陷於錯誤，依指示匯款至右列帳戶 109年6月30日12時45分 255,000元 郭小維之中華郵政帳戶 吳靖葳共同犯洗錢防制法第十四條第一項之洗錢罪，處有期徒刑參月，併科罰金新臺幣壹萬伍仟元，罰金如易服勞役，以新臺幣壹仟元折算壹日。 未扣案之犯罪所得新臺幣貳拾萬元沒收，於全部或一部不能沒收或不宜執行沒收時，追徵其價額。 

【附表二】
 編號  提領時間  提領金額     提領地點   提領帳戶       卷頁   １ 109年6月20日11時10分   30,000元  新光銀行基隆分行ATM（基隆市○○區○○路000號） 郭書羽之新光銀行帳戶 偵15011卷63、65、85頁  109年6月20日11時11分   30,000元     109年6月20日11時12分   30,000元     109年6月20日11時13分   10,000元    　２　 109年6月23日14時50分  100,000元 基隆安樂郵局臨櫃（基隆市○○區○○路0段000號） 郭小維之中華郵政帳戶 偵15011卷63、65、97頁 　３ 109年6月24日12時24分    30,000元 新光銀行基隆分行ATM（基隆市○○區○○路000號） 郭書羽之新光銀行帳戶 偵15011卷63、67、85頁  109年6月24日12時25分    30,000元     109年6月24日12時25分    7,000元    　４ 109年6月29日10時31分  160,000元 基隆安樂郵局臨櫃（基隆市○○區○○路0段000號） 郭小維之中華郵政帳戶 偵15011卷63、67、97頁 　５ 109年6月29日11時6分   30,000元 新光銀行基隆分行ATM（基隆市○○區○○路000號） 郭書羽之新光銀行帳戶 偵15011卷63、69、85頁  109年6月29日11時6分   30,000元     109年6月29日11時7分   20,000元    　６ 109年6月30日21時28分   60,000元 基隆安樂郵局ATM（基隆市○○區○○路0段000號） 郭小維之中華郵政帳戶 偵15011卷63、69、97頁  109年6月30日21時29分   40,000元    　７ 109年7月1日11時20分   60,000元 基隆安樂郵局ATM（基隆市○○區○○路0段000號） 郭小維之中華郵政帳戶 偵15011卷63、71、97頁  109年7月1日11時22分    40,000元    

【附表三】：吳靖葳與「ML」通訊軟體相關譯文表
 編號          對話內容（含日期、時間）    備註   １ 2020/06/11（四） ML：Hello （12:01）  靖葳：午安（12:16）   ML：How are you（12:16）   靖葳：還好，謝謝你（12:16）  ML：Hello （19:08） 靖葳：hi （19:13）  靖葳：How are you（20:43）  2020/06/13（六） ML：hello（04:57） ML：Hello dear （08:14）  ML：What are your worries ?（08:14）  靖葳：工作、錢、住所...（08:17） ML：There is money （08:17） 靖葳：你要我聽你什麼？（08:18）  靖葳：我不懂你在說什麼（08:26） 2020/06/14（日） ML：Hello （18:28）  靖葳：hello （19:35）  2020/06/15（一） ML：Hello （21:05） ML：Hello dear（21:07）  靖葳：hi, how are you （21:19） ML：Please give me your bank account（21:30）  ML：I want to receive 6,000 usd （21:30） 靖葳：做什麼用？（21:31） 靖葳：我沒有帳號可以使用（21:42） 110偵886號卷85頁 　２ ML：Why （21:43）  靖葳：我的帳戶被凍結無法使用（21:43） 靖葳：用我的帳戶做什麼用？（21:44）  靖葳：這筆錢是做什麼用？比特幣投資者？Tax fee?（21:58） ML：Yes （21:58） ML：Account number （23:04） ML：Ok（23:16） 2020/06/17（三） ML：Hello （19:54） ML：How are you （19:54） 靖葳：hi （20:17） 靖葳：請問，你匯出了嗎？（20:24） ML：Not yet （20:25） ML：Later（20:25） 110偵886號卷85頁 　３ 2020/06/19（五） ML：Hello （17:39） ML：Check your account there is 100,000 NT 　  D （17:39） 靖葳：你是請投資者匯到我提供的帳號嗎？（17:45） ML：Yes （17:46） ML：Do you know any Bitcoin ATM around you? （17:46）  靖葳：僅此一次，進出頻繁金管會會察對的（17:46） ML：Okay （17:47）  ML：Don’t worry （17:47） ML：Help me check bitcoin ATM or supplier（ 17:47） 靖葳：台灣無法存入比特幣帳號，這是金管會規 　　  定的（17:47） 靖葳：這帳號是我借用的，我不想造成對方困擾 　    （17:48）  ML：No issue （17:48） ML：It’s a legal business （17:49） ML：Let me know when you receive it（17:49） 110偵886號卷87頁 　４ ML：There is a bitcoin ATM in Taipei （17:49） 靖葳：無法存入給你  我詢問過了（17:50） ML：Just try it （17:51） 靖葳：這個點已經撤離了（17:51） ML：Okay（17:51） ML：Ok can you transfer it to Hongkong now?（17:52） 靖葳：請勿再提供這個帳號給投資者  台灣的銀行法你不熟悉（17:52）  ML：Ok（17:53）  ML：Help me transfer it to Hongkong（17:53） 110偵886號卷87頁 　５ 靖葳：我這幾天不在台北無法幫你處理（17:53） ML： Transfer this to Hong Kong account        （17:53） ML：I will give you the account now （17:5     4） ML：I will not use this account again （17:     55）　  ML：I want to use it for tax fee （17:55） ML：BANK OF CHINA (HONG KONG) LIMITED  1 GARDEN ROAD, CENTRAL AND WESTERN DISTRICT, BANK OF CHINA TOWER, FLOOR  Account name: Chiu ho man IBAN: 000-000-0-000000-0   Swift Code: BKCHHKHH Please send it here（17:58） ML：Send the 100,000 NTD here （17:59） 靖葳：星期一幫你匯款  （17:59） ML：Too long （17:59）  靖葳：匯款手續費？（17:59）  110偵886號卷89頁 　６ ML：Can you send it now （17:59） ML：Among it（18:00）  ML：Please try it now （18:00） ML：Online transfer（18:00） 靖葳：銀行已經停止營業了  台灣的銀行業務時 　　  間只到15:30 （18:01） ML：Ok  （18:01） 靖葳：這個帳號沒有申請online transfer（18:01） ML：Does bank work tomorrow?（18:01） 靖葳：我不在台北（18:02） 靖葳：什麼事都要我幫你，我很累（18:02） ML：Sorry dear（18:04） ML：On Monday please help me send it to the bank account （18:04） 靖葳：我有工作，這段時間不在台北（18:05） 靖葳：ok （18:05） 110偵886號卷89頁 　７ ML：Thanks（18:05） 靖葳：台灣明天補上班，如果銀行有營業我想辦 　　  法幫你匯出（18:09）  ML：Thanks （18:17） ML：Have you received the money ?（18:17） 靖葳：帳戶中有2筆50000ATM轉入（18:21） ML：Okay（18:21） 靖葳：帳戶同上次那個？（18:23）  ML：Yes（18:24）  靖葳：ok（18:25） 靖葳：需要對方的地址（台灣外幣匯款資料需要  　　  很詳盡）（18:27） 靖葳：以美金或港幣匯出？（18:27） ML：USD（18:27） 靖葳：約3300（18:28） ML：Yes （18:51） 靖葳：chiu ho man的地址，否則匯不出（18:5       3） ML：Ok（18:57）  靖葳：thanks（18:58） ML：000-000 Wing Shing Industrial Building, 588 Caste Peak Road, Lai Chi Kok（18:59） 靖葳：swift code: BKCHHKHH,是否正確？這是上 　　 次給我的Swift code:BKCHHKHHXXX"（19:0 　　 8）    ML：BKCHHKHHXXX（19:07） 110偵886號卷91頁 　８ 靖葳：這個是正確的？（20:10） ML：Yes （20:11） ML：BANK OF CHINA (HONG KONG) LIMITED 1 GAR 　  DEN ROAD, CENTRAL AND WESTERN DISTRICT, 　  BANK OF CHINA TOWER, FLOOR Account nam 　  e: Chiu ho man IBAN: 000-000-0-000000 　　0 Swift Code: BKCHHKHHXXX（20:11） 靖葳：ok（20:12） 2020/06/20（六） ML：Hello（10:42） 靖葳：hi（11:00） ML：How are you （11:01） ML：Hello （11:05） 靖葳：等一下（11:06）  ML：Thanks （11:06） 靖葳：我利用午休時間去銀行（11:08） ML：Okay dear, thanks（11:09） 110偵886號卷91頁 　９ ML：Please use instant transfer（11:23） 靖葳：台灣沒有（11:36）  ML：Someone has done it before（11:37） 靖葳：你說的是～西聯匯款，在台灣已沒有了。（11:41） ML：Not western union （11:42） ML：Just inform the bank that you want a fast payment that’s all （11:42） ML：They understand （11:42） 靖葳：我再問問，相對的匯款手續費很高（11:4       7） ML：Deduct it from the money（11:49） 靖葳：ok ML：Thanks（11:51） 靖葳：問過銀行，台灣目前沒有當日入帳的外匯 　　  方式  （12:17） ML：Okay （12:17） ML：It will arrive on Monday （12:17） 110偵886號卷93頁 １０ ML：Hello （12:22）  ML：There is additional 300,000 TWD in the account （12:22） ML：I want you to send them all together 　　（12:22） ML：Wait （12:23）    靖葳：我已經在匯款了  而且無法提款，今天無 　    法在提款（12:22）  ML：Send it （12:24） ML：You will resend the rest later（12:24） ML：Wait a bit（12:24） ML： The person wants to send another 100,0      00 to it, let’s wait a bit （12:24）  ML：You can send the first one （12:25） 靖葳：我是提款卡，跨行提款限制10萬（12:25） ML：Oh ok（12:25） 靖葳：我已經快完成匯款了（12:25）  110偵886號卷93頁 １１ ML：Complete the first one （12:26）  ML：Don’t worry （12:26）  ML：You will resend the other one after this （12:26） 靖葳：今天的美元匯率29.63，手續費1300匯3300 　    美元（12:26） ML：Okay （12:26） 靖葳：星期一下午才有空（12:27） ML：Let me know when you complete the first one （12:27） ML：Okay（12:27）  ML：Thanks （12:31）  ML：Have you received the other payments ? 　　（12:31） 靖葳：應該還沒有（12:32）  ML：I mean the 300,000 （12:32） 靖葳：還沒（12:32） ML：Okay （12:32）  靖葳：這個帳號先不要再使用，我擔心給她造成困擾  我再給你另一個帳號（12:33） 靖葳：這個帳號所有人還是個學生，進出頻繁會 　　   被金管會察對的（12:35） ML：Okay（12:35） 110偵886號卷95頁 １２ ML：After today I will not use it again, pl     ease give me another account （12:36） 靖葳：這筆10萬收到了（12:51） ML：Have you received the 300,000（12:52） 靖葳：這些錢是你在singles 50的投資者？（12: 　    52） 靖葳：沒看到（12:52） ML：Let me ask her（12:53） 靖葳：台北西松郵局  郭小維0000000-0000000（12:56） ML：Does this means?（12:56） 靖葳：但還是不能持續使用，因為這帳號已經很  　　  久不使用了（12:57） ML：This account （12:58） ML：Okay（13:00） 靖葳：台灣金管會對帳戶進出頻繁會加以查對， 　　  銀行也會提報異常進出（13:01） 靖葳：你可以請他們開比特幣帳號轉帳給你（13: 　　  02） ML：Ok（13:03）  ML：They are naive（13:03）  ML：I will teach them（13:03）  ML：Anyway please give me your phone number （13:03）  靖葳：上班時間不方便接電話（13:04） ML：I wouldn't call you （13:04） ML：I just want to confirm something online（13:05） ML：Please help me buy 00000 ITunes gift card（13:09） 110偵886號卷95頁 １３ ML：Deduct it from the money （13:09） ML：I need phone number for the Apple Itune store （13:11） 靖葳：10000萬itunes card?（13:11） ML：10,000 TWD iTunes gift card （13:11） ML已收回訊息 ML：Please give me your phone number（13:1 　　2） ML：Please give me the phone number before you go （13:12） 靖葳：你自己不能買嗎？還要我手機號碼？（13: 　　   34） ML：Yes （13:34） ML：I need Taiwan’s phone number （13:35） ML：And Taiwan’s iTunes gift card（13:35） 靖葳：你在北醫時沒有給你台灣手機門號？（13: 　　  35） ML：I forgot （15:57） ML：I didn’t save it （15:57） 110偵886號卷97頁 １４ ML：Hello （15:57） ML：Have you seen the 300,000?（15:57） 靖葳：等一下察（查）（16:59） ML：Okay（17:00） 靖葳：收到了（17:02） ML： Okay （17:02） ML： Thanks （17:02） ML：Please give me your phone number again   （17:03） 靖葳：不可以再給我製造麻煩（17:04） ML：Not trouble please （17:04） ML：I promise （17:04） ML：Thanks（17:07） ML：It remains the 10,000 Apple ITunes card only （17:07） ML：Thanks（17:22） 靖葳：我在開會（17:42） ML：Okay dear（17:43） 靖葳：don’t understand （18:30） ML：10000TWD Apple gift card （18:31） 靖葳：Buy 10,000 TWD itunes card（18:32） ML：Yes（18:32） 110偵886號卷97頁 １５ 靖葳：電腦下載itunes 購買嗎？（20:26） ML：Apple ITunes card （20:26） 靖葳：我沒買過，不會操作（20:33） ML：Did you see it（20:33） ML：Ask in a store （20:33） 靖葳：我正在摸索（20:39）  靖葳：只能以電子郵件發送itunes card （20:5 　　  8） ML：Should I give you email?（20:58） 靖葳：嗯（20:59）  ML：martin.wong0000000il.com（20:59）  靖葳：ok（20:59）  ML：Thanks （20:59）  110偵886號卷99頁 １６ ML：Where is the code?（21:12） 靖葳：郵件寄送，還沒收到（21:13）  ML：No messages（21:14） 靖葳：還沒有，只能等mail （21:14） ML：Okay（21:15） ML：Thanks （21:15） ML：I will wait （21:15） 靖葳：嗯（21:15） ML：I haven’t received any email （21:15） 靖葳：你用訂單編號進入查詢（21:16） ML：I will wait（21:20） 靖葳：你把投資者的錢匯香港沒問題嗎（21:20） ML：Do you want to send it now?（21:21） 靖葳：money？ Can't transfer online（21:2       2） ML：I know（21:22） ML：Till Monday （21:22） ML：Unless you know Bitcoin suppliers.（21:23） 靖葳：台灣比特幣存款管理嚴謹，怕以此作為洗 錢活動，所以嚴禁存入非本人帳號（21:2 4） ML：The suppliers know themselves（21:25）  110偵886號卷99頁 １７ 靖葳：我去了解過，所以這個行不通（21:26）  ML：Just ask（21:27） ML：Add him （21:29） ML：And ask （21:29） ML：You can also register localbitcoin.com it's easy （21:33） 靖葳：Which one do you choose（21:33） ML：Anyone（21:33） ML：Contact and choose the one that is easi     er for you（21:33） 靖葳：他們可以幫忙存入你的帳號？（21:36） ML：Yes （21:36） ML：Create a local bitcoin account （21:3     7） 靖葳：我和他們聯繫後再告訴你（21:37） ML：After you purchase it you will send it      to my bitcoin account （21:37） ML：Ok（21:37） ML：localbitcoin.com （21:37） ML：Register this first （21:38） 靖葳：不要一直要我幫你處理這些事情，我的時       間有限（21:38） ML：After you have purchased it, I will giv     e you my account（21:38） 110偵886號卷101頁 １８ ML：Sorry （21:38） ML：After registration it’s easy （21:39） ML：Thanks （21:43） 靖葳：看看你的信箱（21:43） 靖葳：收到嗎？（21:46） ML：Yes （21:47） ML：Thanks （21:52） ML：Please contact the bitcoin supplier 　  s （21:52） 靖葳：我累了想休息（21:55） ML：Okay（21:56） ML：Good night （21:56） ML：Thanks （21:56） 靖葳：good night （21:57） 2020/06/21（日） ML：Good morning（07:20） 靖葳：good morning（09:20） ML：How was your night dear（09:20） ML：hello（09:52） ML： ☎ 未接來電（10:35） ML：hello（10:42）  靖葳：我還在睡覺，什麼事？（10:44） ML：oh okay（10:45） ML：sorry（10:45） 110偵886號卷101頁 １９ ML：Please I want you to contact those suppliers（11:17） 靖葳 ：？（11:17） ML：The vendors（11:17） 靖葳：What supplier（11:18）  靖葳：我晚一點在詢問（11:20）  ML：okay（11:20）  ML：thanks（11:20）  靖葳：這2位今天休息，明天在詢問（12:57）  ML：Ok（13:20） ML：Thanks （13:20） ML：Please register this site（13:29）  ML：localbitcoin.com （13:29）  ML：How are you（17:22） 靖葳：嗯（17:28） ML：Good（17:28） ML：What are you up to?（17:28） 靖葳：感覺很麻煩  你應該請你的投資者自行開 　     戶轉比特幣給你（17:29）  ML：Its not trouble（17:31） ML：I will tell them next time, but try this now（17:31） ML：When you contact the supplier what did they say?（17:32） 靖葳：要有比特幣電子錢包（17:33） 110偵886號卷103頁 ２０ ML：Okay download this app（17:34） ML：blockchain（17:34） ML：its easy（17:34） ML：Blockchain（17:34） ML：download it from apple store（17:34） 靖葳：你到底是醫師還是虛擬貨幣投資者（17:3 5） ML：I told you I'm also an investor, I show     ed you the bitcoin website I invested o     n（17:35） 靖葳：你在哪裡？阿聯酋航空開航飛台北了（17: 　　  37） ML：Dubai（17:37） 靖葳：你的醫療設備工程？（17:37） ML：Yes dear（17:40） ML：But it is on pending now because or air 　  port lock down（17:40） ML：I focus on Virtual currency investment  　  now（17:40） ML：Please download blockchain（17:41） ML：If you continue with me, I will teach y     ou more about the investment and you wi     ll get percentage （17:41） 靖葳：你找的投資者這些錢是用來繳Tax fee?（17:41） ML：Both（17:42） ML：Please download blockchain（17:43） 靖葳：我對投資沒興趣，也沒多餘的錢投資（17: 　    43） 靖葳：下載這個？（17:44） ML：YES（17:44） 靖葳：Then register（17:45） ML：You don't need to use your money, I wil     l teach you later（17:45） 110偵886號卷103頁 ２１ ML：click on buy bitcoin and open trade（1 　   9:54）  靖葳：明天無法幫你處理匯款，因為我沒有存摺 　    印章（19:54）  ML：You can do online transfer or meet in person（19:55） ML：do you understand?（19:56） ML：Its even better to meet them in person（19:57） 靖葳：這個帳號沒有申請線上轉帳（19:58） ML：Okay（19:58） ML：You can meet in person（20:00） 靖葳：我這2星期在台中打工（20:00） ML：oh ok（20:01） ML：Just do bank transfer to Hong kong then 　  （20:01） ML：its better（20:01） ML：Use the same account（20:01） 靖葳：匯chiu ho man 這個帳號？星期二可以 　    嗎？明天我很忙（20:03） ML：Please （20:04） ML：The money is needed （20:04） ML：if you send it on Teusday it will dela     y before it get to Hong kong（20:04） ML：That is why I taught you to register this site（20:05） 靖葳：🙏🙏明一早我開完會我必須去施工現場（20:05） ML：I want it to be send tomorrow（20:05） 110偵886號卷105頁 ２２ ML：ok（20:05） ML：What time can you send it?（20:05） ML：If you contact supplier today, he can c     ome and meet you at home（20:06） ML：Its for investors（20:06） ML：I am begging you （20:07） ML：Yes（20:08） ML：that is what the money was meant for（20:08） ML：And the bank gave me tomorrow's deadlin 　  e（20:08） ML：It will be sorted after I paid the tax fee（20:09） ML：After the payment I will be able to transfer（20:10） 靖葳：錢是匯到我借用的帳號，你不可以傷害 　　 我、帳號所有人（20:10） ML：I can never hurt you（20:10） 靖葳：明天我想辦法幫你匯出（20:10） ML：I am begging you（20:10） ML：Thanks so much, I appreciate your supports（20:11） ML：God will bless you（20:11） 靖葳：明天匯多少？扣除NT$10000 itunes gift  　   （20:11） ML：Yes（20:12） ML：How much will you remit?（20:12） ML：remit 390,000（20:13） 靖葳：昨天匯出後，又有2筆10+30=40（20:13） ML：it remain 400,000（20:14） 110偵886號卷105頁 ２３ ML：deduct the itunes gift money（20:14） ML：do you understand（20:15） 靖葳：匯US13000，餘款支付跨境匯款手續費（20:15） ML：okay（20:16） 靖葳：ok?（20:16） ML：13,176 USD（20:16） ML：thanks（20:16） ML：deduct any payment from it（20:17） ML：do you understand（20:17） 靖葳：只能13100，不然不夠支付手續費（20:1 　    8） ML：ok（20:18） ML：thanks（20:18） ML：its ok（20:18） 靖葳：你可以在找其他人幫你處理這些事情嗎？（20:19） ML：I will find some one else next time（2 　  0:22）  ML：Thanks（20:24） ML：You are a good woman（20:24）   ML：Thanks（20:24） 靖葳：找一個合適的對象，可以幫你的投資副   　    業、又和你批配的女人 祝福你（20:24） 110偵886號卷107頁 ２４ ML：What time will you help me send it tomorrow?（20:45） 靖葳：Maybe lunch break（20:46）  ML：Please, can you send it before lunch br 　  eak（20:46） 靖葳：台灣跨境匯款在1530才匯出（20:46）  ML：If you send it before lunch break I wil 　  l be able to get it tomorrow's evening 　  （20:46）  靖葳：需要3天（20:47） ML：no（20:47） ML：It will be delivered tomorrow's evening 　  （20:47） 靖葳：台灣沒有快速外匯（20:47） ML：it has（20:48） 靖葳：是嗎（20:48） ML：don't worry（20:48） 靖葳：如果不能如你預期的時間收到，怎麼辦？（20:48） ML：I will send it to you don't worry（20:49） ML：I promise（20:49） 靖葳：什麼意思？（20:49） ML：什麼意思？（20:50） 靖葳：我只能看完會，請假1hr 去銀行（20:50） ML：okay（20:50） ML：thanks（20:50） 靖葳：你說明天上午匯出，你可以在下午收到 　　  但，我不這麼認為（20:52） ML：It’s possible（20:59） ML：It has happened before （20:59） 靖葳：明天中午前我去銀行匯款（21:00） ML：okay（21:00） ML：What if you contact bitcoin suppliers,      that will be more faster（21:00） 靖葳：但是我不在台北，（21:01） ML：oh ok（21:02） 110偵886號卷107頁 ２５ 2020/06/22（一） 靖葳：今天我很難在時間內完成匯款，現場有事 　　  我必須親自處理  我給比特幣賣家留言， 　　  詢問交易方式（10:35） ML：Okay （10:36） ML：Thanks（10:36）  ML：You can call anyone among them （10:36） 靖葳：不懂（10:36） ML：Login to the site and call anyone among them（10:37） ML：Click on buy bitcoin（10:37） ML：Yes（10:39） ML：Tell him the amount you want to buy（ 10:39） 靖葳：39萬台幣（10:40） ML：I know（10:40） ML ：Tell him（10:40） 靖葳：ok（10:43） 靖葳：賣方還沒回覆我（11:03） ML：Oh （11:03） ML：When did you chat with him?（11:04） 110偵886號卷109頁 ２６ 靖葳：借用的帳號無法線上轉帳，ATM提款也有金       額限制/天。所以我只能利用下班後回台北       處理你的事情（11:05） ML： Okay （11:05） 靖葳：10:25  （11:06）  ML：What time?（11:06）  靖葳：賣家回覆我之後，我請借用帳戶的朋友先 　　  提領現金，回到台北我在處理比特幣購買 　　  （11:14） ML：Okay（11:14） ML：Thanks（11:14） 靖葳：所以你得支付我今天下班後的加班費2500（11:18）  ML：Okay （11:18）  ML：2,000 is okay please（11:18）  ML：Thanks （11:19）  靖葳：I'm joking（11:19）  ML：Thanks（11:19）  靖葳：賣家回覆我了，約晚上面交（12:04） ML：Ok（12:04） ML：Did you tell him the amount ?（12:04） 110偵886號卷109頁 ２７ 靖葳：說了39萬（12:26） ML：Ok（12:26） 靖葳：約好晚上8:30在台北面交（13:52） 靖葳：7點報匯率（13:52） ML：Thanks（13:53） ML：You can also download Blockchain （13:54） ML：He can use any of the 2 wallets （13:5 　  4） 靖葳：你有和你的投資者保持聯繫嗎？（13:54） ML：Blockchain（13:54） ML：Yes （13:54） ML：Please download blockchain （13:54） ML：It’s more simple easy than yesterda  　　y’s registration （13:55） 靖葳：很麻煩，一個（13:58） ML：No（13:59） ML：It’s easy（13:59） ML：Ask the vendor that which E-wallet does he use?（13:59） ML：Ask him which one he preferred most（1 　  3:59） ML：Either blockchain or Localbitcoin（14:0 　  0） 靖葳：見面後再問（14:05） ML：Ask in advance （14:05） ML：Okay, download blockchain（14:05） ML：That’s where you will save the coins  　　（14:05） 110偵886號卷111頁  ２８ 靖葳：不是直接轉給你嗎？（14:11） ML：They don’t do third party business （1 　  4:11） 靖葳：想到就頭大（14:11） ML：It will be in your account first then you will transfer it to me（ 14:12） ML：It’s easy （14:12） 靖葳：賣家可以直接轉給你嗎？（14:15） ML：He will transfer it to your wallet firs 　  t （14:15） ML：I can login your details and transfer it to myself （14:16） ML：It’s easy dear（14:18） 靖葳：麻煩，對我來說（14:18） ML：Either the one of yesterday’s or block 　  chain（14:18） ML：Please have you downloaded blockchain?（14:18） 靖葳：我先忙了（14:20）    ML：Okay（14:20） ML：It’s very simple（14:20） 靖葳：晚上我問賣家（14:20） ML：When you get there let me know（14:21）  110偵886號卷111頁 ２９ 靖葳：ok （14:21）  ML：I will give you my account （14:21）  靖葳：嗯（14:26） 靖葳：如果我請賣家直接存入你帳戶可以嗎？（15:01） ML：If he agrees （15:02） 靖葳：我在問問賣家可不可以（15:15） 靖葳：這筆交易完成後，應該不會再有了吧？（1 　　  5:15） ML：No（15:28）  靖葳：no 代表不再有？還有?（15:38） ML：It means no more（15:39） ML：Thanks（15:40） 靖葳：杜拜的醫療設備工程還有持續進行？你應 　　  該回歸醫師的專業（15:42） ML：Not yet（16:24） 靖葳：工程暫停？（16:30） ML：Yes （16:31）  ML：Suspended（16:31）  110偵886號卷113頁 ３０ 靖葳：13MMdQ4wYw2FFYjQJs1gGEfBWb56czo4ic（2 　　  0:56） 靖葳：收到了嗎？（20:58） 靖葳：收到發第二筆（20:58）  靖葳：收到沒？（21:00） ML：Received 1（21:00） ML：I received one（21:00） 靖葳：現在發0.808（21:03） 靖葳：發出了（21:03） ML：Ok（21:03） 靖葳：收到嗎？（21:03） ML：Let me check （21:12） ML：Received（21:13） ML：It remains （21:13） 靖葳：收到嗎？（21:13） ML：Yes（21:14） 110偵886號卷113頁 ３１ ML：How much remaining?（21:15） 靖葳：不懂（21:18） ML：Is that all?（21:19） 靖葳：39萬全買啊（21:19） 靖葳：嗯（21:19） ML：Thank you so much （21:21） ML：Is faster than bank（21:22） 靖葳：賣家說有需要再聯絡他（21:23） ML：ok（21:24） ML：Should we continue（21:31） 靖葳：不懂？（21:51） 靖葳：比特幣幣值這麼高（21:59） ML：Yes dear （22:03） ML：I told you to invest you think I’m joking （22:04） 靖葳：我沒錢投資（22:18）  ML：I know（22:22） 110偵886號卷115頁 ３２ ML：Don’t worry （22:27） ML：She might send another money tomorrow（ 22:28） ML：It’s part of it（22:28） ML：Give me account （22:29） ML：She wants to invest 1,000,000 TWD more （22:29） ML：Fast please （22:29） ML：Few weeks （22:30） ML：I will tell you （22:30） ML：She wants to invest 1,000,000 TWD more （22:30） 靖葳：哪一位？30萬這位？（22:30） ML：1,000,000 now（22:31） ML：Give me account （22:31） 靖葳：台北西松郵局郭小維0000000 - 0000000      （22:32） ML：ok（22:33） 靖葳：昨天說不會再有投資者（22:33） ML：Taipei Xizong Post Office（22:34） ML：is this a bank?（22:34） 110偵886號卷115頁 ３３ ML：☎ 未接來電（22:36） ML：☎ 未接來電（22:39） 靖葳：是的，這是郵局帳戶提存款方便（22:45） ML：ok（22:56） 靖葳：收到也是買比特幣給你？（22:57） ML：Yes（22:58） ML：It’s easy （22:58） 靖葳：這2位投資者都在singles 50認識的？她們 　　  願意投資？（22:58） ML：is still one investor（22:59） ML：Because Bitcoin is real（22:59） ML：The investor will be waiting to see her account tomorrow's morning（23:02） ML：Shes was willing to invest more when sh 　  e saw her account few hours ago（23:0 　  2） ML：已收回訊息（23:03） ML：I didn't meet her singles50, she as reffered to me（23:03） 靖葳：她們獲利了結如何取回（23:03） 110偵886號卷117頁 ３４ ML：They have account（23:04） ML：they can easily transfer to their bank      or e-wallet（23:04） 靖葳：轉移後還是比特幣？（23:04） 靖葳：這個我不能拿，謝謝你（23:06） ML：Why（23:06） ML：I told them that you are like an agent for Us and there will be 5% for you（23:07） ML：She agreed（23:07） ML：She has sent 100,000（23:10） ML：she will send the rest tomorrow at the banking hall（23:10） ML：she transfered 100,000（23:11） ML：check（23:11） 靖葳：我還是不能拿，不屬於我的我不會拿。況 　 　 且我也不是真的幫你什麼大忙，不過是 　    轉帳給你而已。要給我就給我的來回車資 　   （23:11） ML：thanks（23:12） ML：but i have to compensate you（23:12） 110偵886號卷117頁     ３５ ML：she has sent 100,000 already（23:28） ML：check your account（23:29） 靖葳：明天才能查詢（23:30） ML：oh ok（23:31） ML：thanks（23:32）    靖葳：好累好想睡（23:32） ML：Good night dear（23:32） 靖葳：晚安（23:33） 2020/06/23（二） ML：Good morning dear（09:06） ML：Hello （10:15） 靖葳：hi, good morning （10:38）  ML：How are you （10:38）  ML：Have you seen the 100,000（11:13） 靖葳：午休時間去郵局（11:20） ML：Ok（11:21） 靖葳：今天兌比特幣嗎？明天我時間才可以，因 　　  為端午假期（11:22） ML：Bitcoin today（11:22） 靖葳：今天時間不許可（11:23） 靖葳：這樣我很累誒（11:24） ML：Sorry（11:24） ML：Let me know during the break（11:24） 靖葳：12點午休，但我不可能提領100萬現金帶在 　　  身邊，因為我還在上班時間（11:27） ML：Okay（11:27） 110偵886號卷119頁 ３６ ML：How will you do it?（11:28） 靖葳：明天（11:29） 靖葳：下班前我提領現金，明天兌幣（11:30） ML：Ok（11:31） 靖葳：謝謝，希望這是最後一筆。我這樣來回趕       車真的很累（11:31） ML：Thanks（11:32） 靖葳：郵局沒有錢入帳（11:37） 靖葳：你詢問對方，匯款哪裡（11:37） 靖葳：我刷本子沒這筆10萬元（11:48） ML：Ok（11:49） 靖葳：10萬剛入帳了（11:51） ML：Ok（11:52） 靖葳：只有10萬，沒有另一筆90萬（11:52） 靖葳：這位投資者有確定再匯款90萬嗎？（14:0       8） ML：I’m still waiting（14:09） 靖葳：知道了（14:09） 靖葳：10萬我郵局提領了（17:50） ML：Hello （18:46） ML：Have you withdrawn it （18:46） 靖葳：不懂？（18:50） ML：The money （18:50） ML：Have you collected it （18:50） 靖葳：我提領出來了（18:51） 靖葳：這錢有問題嗎？（18:51） ML：No problem（18:52） ML：I’m just asking（18:52） ML：The woman said she wants to invest 100,000 first（18:52） ML：She will pay the rest later （18:52） 110偵886號卷119頁 ３７ 靖葳：這位小姐不同於昨天的2位？（18:54） ML：The same （18:54） 靖葳：了解了（18:54） 靖葳：柯小姐？（18:55） ML：The same woman（18:55） ML：Please can you buy bitcoin today ?（1 　   8:55） 靖葳：今天不行，明天才回台北（18:58） ML：Okay （18:58） ML：Thanks （18:58） ML：Have you informed the supplier?（18:58） 靖葳：明天10萬兌比特幣？（18:59） 靖葳：還沒（18:59） 靖葳：我今天很忙（18:59） ML：Okay （19:00） ML：Inform him in advance （19:00） 靖葳：明天再聯繫就可以了（19:32）  ML：Okay（19:48） 2020/06/24（三） ML：Good morning （07:56） 靖葳：good morning （10:15） ML：How are you dear?（10:15） 靖葳：10萬今天兌比特幣？（10:48） ML：Yes（10:48） ML：已收回訊息（10:48） ML：I’m waiting dear（10:48） 靖葳：ok （10:50） ML：When?（10:51） 靖葳：i don’t understand（10:54） ML：I mean when will you buy it?（10:55） 110偵886號卷121頁 ３８ 靖葳：晚一點（10:56） ML：What time?（10:56） 靖葳：對方還要增加投資金額嗎？（10:57） ML：She will increase next week （10:57） 靖葳：我無法配合你的時間需求，我有事情處       理，所以會晚一點（10:57） ML：I know（10:57） ML：Just be specific （10:57） 靖葳：可以詢問對方，下週一起兌幣嗎？（10:5       8） ML：I don’t understand?（10:58） ML：Do you want to invest too?（10:58） 靖葳：我沒錢投資（10:59） ML：Please try and send it today, she’s waiting for her account to be updated already （10:59） ML：Everyday counts（10:59） 靖葳：I mean Can I wait for the investor's        amount to be exchanged?（11:01） ML：No 11:01    ML    We need to it today  　  （11:01） 靖葳：我不是隨時都有空幫你處理這些事情，我 　　  有自己的事情要處理（11:02） 靖葳：晚一點（11:02） 110偵886號卷121頁 ３９ ML：I know （11:02） ML：Thanks （11:02） ML：Hello （14:08） 靖葳： hi（14:08） ML：Have you bought it?（14:08） 靖葳：等一下買（14:09） ML：Ok （14:09） ML：Thanks （14:09） 靖葳：好（14:09） 靖葳：0.331 发送到 13MMdQ4wYw2FFYjQJs1gGEfB 　    Wb56czo4ictxid 5010cb8fb054a0000000f6 　    ab17cabfa866d8e1482f103297fd82204ffb4 　    436ce（14:48） 靖葳：收到回我（14:48） ML：Thanks（14:48） 靖葳：收到了嗎？（14:56）  ML：Received（14:56）  靖葳：ok?（14:57） ML：Thanks （14:57） ML：Yes（14:57） 靖葳：thanks（15:03） ML：hello（22:29） 靖葳：嗯（22:30） ML：How are you?（22:30） 110偵886號卷123頁 ４０ ML：don't worry（22:37） ML：Have you eaten?（22:41） 靖葳：天熱沒胃口吃（22:41） ML：ok（22:43） ML：Are you going to work tomorow（22:43） 靖葳：明天開始是台灣的端午假期4天 所以休息 　　  不上班（22:45） ML：okay（22:46） ML：Please can you help me buy bitcoin tomo 　   rrow（22:46） ML：She has sent 200,000（22:47） 靖葳：明天銀行連休4天，無法提款 ATM提款有限 　　  制（22:48） ML：okay（22:48） 靖葳：這樣我會很累，為了這個跑來跑去的（22:       48） ML：She will wait（22:49） ML：Sorry dea（22:49） 靖葳：我很累想睡了晚安（22:52） ML：Good night（22:53） 2020/06/25（四） ML：How are you （23:19） 靖葳：i am fine , are you? thanks （23:21） 2020/06/26（五） ML：I’m fine too（01:15） 靖葳：good morning Martin（08:45） ML：How are you （11:47） 靖葳： hi （11:57） ML：How is the holiday ?（11:57） ML：Is there work today ?（11:57） 110偵886號卷123頁 ４１ 靖葳：台灣連休四天jun.25~28（11:59）  ML：Ok（11:59）  ML：Is it a Chinese holiday ?（11:59）  靖葳：yes  Chinese Dragon Boat Festival 　　 （12:00） ML：Can this post office account accept huge money ?（12:13） ML：Will work begins on Monday ?（12:15）  靖葳：多少金額?（12:18） ML：Ok（12:52） ML：Maybe 1,000,000（12:52） 靖葳：分2次（13:02） ML：Okay （13:02） ML：Ok（13:22） ML：Do you have account that you use always?（13:23） 靖葳：有，是我自己的。但被凍結目前無法使 用，帳戶被盜用得等到法院開庭審理（13: 29） ML：Ok（13:29） 靖葳：借用的帳號都是很久一段時間沒使用了（5年以上）所以我才建議你⋯讓投資方知道入帳後約2-3天才會轉入你的帳號 如此也是保護借用帳戶（13:33） ML：I will inform her first （13:34） 靖葳：Thank you for your trouble （13:37） ML：There is 160,000 in the account already （13:38） 110偵886號卷125頁 ４２ ML：On Monday, please help me use it to buy bitcoin （13:38） 靖葳：ok（13:39） 靖葳：今天匯入的嗎（13:40） ML：Yesterday （13:40） 靖葳：知道了（13:46） 2020/06/27（六） ML：Hello （11:18） 靖葳：hi （12:03）  ML：Hello（20:31） 靖葳：嗯（20:31） ML：How are you dear?（20:32） ML：yES（20:34） ML：Yes（20:34） ML：已收回訊息（20:35） ML：I will let you know dear（20:46） ML：What is the maximum amount I can transf 　  er（20:46） ML：oh ok（20:48） ML：thanks（20:53） 靖葳：好（20:56） 靖葳： Buy 160,000 bitcoins on Monday（20:5 　     9） ML：Yes （23:54） 2020/06/28（日） 靖葳：明天1130買16萬比特幣幣（14:17） ML：Thanks （18:09） ML：I appreciate you so much （18:09） 110偵886號卷125頁 ４３ 2020/06/29（一） ML：Hello（11:05）  ML：Good morning（11:05）  靖葳：我等賣家（11:19） ML：Okay （11:20） ML：Thanks （11:20） 靖葳：存入的錢包再給我一次（11:35） ML：Ok（11:36） ML：13MMdQ4wYw2FFYjQJs1gGEfBWb56czo4ic（11: 　  36） 靖葳：ok（11:37） 靖葳：160000=0.565 BTC（11:40） ML：Ok（11:40） 靖葳：0.565    发送到 13MMdQ4wYw2FFYjQJs1gG 　    EfBWb56czo4ictxid 30a05949c7c50f0985a 　    a9340cfe3b712fdb7e68448eb759e9a6238b7 　    e48d7357（11:43） ML：Thanks （11:44） 靖葳：收到嗎？（11:47） ML：Yes （11:48） 靖葳：最好的方法⋯請你的投資者直接兌幣給你（16:11） ML：They don’t know （16:12） ML：After tomorrow we might stop （16:12） 靖葳：明天還有錢匯入？（16:14） ML：Yes （20:30） 靖葳：多少？（20:44）  ML：500,000（21:55） 靖葳：一樣過幾天後才提領，可以嗎？（21:59） 110偵886號卷127頁 ４４ 2020/06/30（二） ML：Hello dear （21:59） 靖葳：午安（12:41） ML：How are you?（12:41） ML：Are you at work ?（12:46） ML：Please help me confirm something（12:5     4） 靖葳：50萬？晚點才有時間（13:05） ML：Please help me confirm 255,000（13:06） ML：She paid 255,000 now （13:06） ML：Thanks（13:06） 靖葳：匯255000不是500000？（13:06） ML：She will pay the balance later then we will stop（13:08） ML：Thanks（13:08） ML：Oh okay （13:12） ML：After she paid the balance we will sto 　  p （13:12） ML：Thanks（13:12）  靖葳：謝謝你（13:12） ML：You are welcome （13:12） ML：Can you buy the bitcoin later today ?（13:13） ML：But can you confirm the payment firs 　  t （13:13） ML：But can you confirm the payment first（13:15）  靖葳：晚點可以嗎？我在現場無法出去（13:16） ML：Just help me confirm（13:16） 靖葳：晚點告訴你（13:16） 靖葳：我在上班（13:17） ML：Okay （13:17） ML：Thanks（13:17） ML：Hello （20:25） 110偵886號卷127頁 ４５ 靖葳：錢入帳了，ATM 先提領10萬（21:33） ML：Okay （22:07） ML：Thanks（22:07） ML：Please buy bitcoin （22:07） 靖葳：等全部提領再買ok（22:09） ML：Ok （22:26） ML：When ?（22:26） 靖葳：Jul.2（22:31） ML：Please buy the 000000 now （22:32） ML：I will wait for the rest （22:32） ML：Let me send you the address（22:32） 靖葳：現在找誰買啊，放過我吧⋯⋯（22:33）  ML：13MMdQ4wYw2FFYjQJs1gGEfBWb56czo4ic（22:34） ML：Thanks（22:34） 靖葳：賣家休息了，請你幫幫忙，我需要休息（2 　    2:34） ML：Sorry （22:36） ML：It’s not my fault, it’s because of th 　  e investor （22:36） ML：Accept my pleads （22:36） 靖葳：抱歉，賣家一手交錢一手交貨（22:37） ML：Okay （22:37） ML：I don’t understand（22:37） 110偵886號卷129頁 ４６ ML：I will stop them after this （22:37） ML：Please help me（22:39） 靖葳：幫你什麼？（22:41） ML：To buy （22:41） 靖葳：我都幫成這樣了還不夠嗎（22:41） ML：I want to update the account （22:41） 靖葳：明天（22:41） ML：Okay（22:42）  ML：Please try to withdraw 100,000 again t 　   omorrow（22:42）  靖葳：問題真多誒（22:43）  ML：Okay （22:43）  ML：Thanks （22:43）  ML：What time tomorrow?（22:46） 靖葳：下午2:30（22:46） ML：Okay （22:47） ML：Please try 200,000 （22:47） 靖葳：明天下午2點20萬（22:49） ML：Thanks  （22:50） ML：I appreciate you so much （22:50） 靖葳：不要再給我製造麻煩就好，我要開始找工 　　  作了（22:52） 110偵886號卷129頁 ４７ 靖葳：你可以直接和賣家聊天他也叫小維，和我女兒同名（23:08） 靖葳：（聯絡資訊）（23:10） ML：I want you to deal with him（23:20） ML：If you deal with him first I will deal with him later （23:21） 靖葳：我還得繼續幫你喔（23:23） ML：Thanks （23:24） ML：Just to chat with him that's all （23:2 　  4） 靖葳：這樣我無法專心找工作上班（23:24） ML：To create trust （23:24） ML：You will concentrate （23:24） ML：Just collect bank account details tomorrow and give me （23:25） 靖葳：我會分心（23:25） ML：Tomorrow only （23:26） 靖葳：好吧（23:26） ML：Thanks （23:26） 靖葳：想睡了晚安（23:28） 2020/07/01（三） ML：This is mine（00:07） ML：Okay （13:09） ML：已收回訊息（13:09） ML：And please give me the supplier bank account（13:10） 靖葳：還沒見面，約好14:00（13:11） ML：Ok（13:14） ML：Hello dear （14:12） 靖葳：0.7   发送到 13MMdQ4wYw2FFYjQJs1gGEfB 　    Wb56czo4ictxid edd0fa5e1e6da231aec197 　   dcadff08f30680e0055da1d20dbdc78be8e9ce 　   f83d（14:17） 靖葳：收到？（14:17） 靖葳：收到了嗎？（14:19）  ML：Received （14:23） ML：Thanks （14:28） 110偵886號卷131頁 ４８ ML：Hello （14:53） 靖葳：怎了（14:55） ML：She wants to pay the balance（14:57） ML：250,000（14:57） ML：That’s all（14:57） ML：Ask the supplier （14:58） 靖葳：我給你的2個帳號請暫停使用（15:00） ML：Just this balance only （15:00） ML：After the balance not again （15:00） ML：Thanks （15:04） 靖葳：是的（15:31） 靖葳：最後一次幫買比特幣，在有投資者匯入帳 　　  號，我不在提領。（15:38） 靖葳：你不了解台灣金管這2年嚴查金流頻繁帳 號，所以我不不得不保護借用的帳號。一 旦被提報，帳號即列入警示凍結無法使用 （17:10） 2020/07/02（四） ML：Good morning （11:44） 靖葳：午安（12:31） 靖葳：這次要買多少比特幣（12:31） ML：The rest （12:31） ML：I have 00000 remaining（12:31） 110偵886號卷131頁 ４９ 靖葳：我知道（12:32） ML：No it’s 000000 and 55000（13:26） ML：How much can you buy today ?（13:26） 靖葳：今天不行（13:32） ML：When?（13:33） ML：There was 55,000 before （13:35） 靖葳：明天（13:45） ML：How much will you send tomorrow?（13:4     6） 靖葳：10萬（13:46） ML：Please send 200,000 tomorrow （13:47） 靖葳：但在星期六買比特幣（13:47） ML：And leave the rest till 4th（13:47） 靖葳：別給我製造困擾，我已經很幫你了（13:4       7） ML：Sorry （13:47） ML：Thanks （13:47） ML：Please try tomorrow （13:48） 靖葳：明天不行（13:48） ML：Send 200,000 tomorrow and send the rest next week（13:49） 靖葳：我說了明天不可以，星期六買（13:49） ML：Okay（13:50） ML：Please 200,000 （13:50） ML：The money has been there since yesterda     y （13:50） 靖葳：帳戶不再收匯入款（13:51） 110偵886號卷133頁 ５０ ML：She needs to activate account tomorrow 　　（13:51） ML：No more （13:51） ML：This is the end （13:51） ML：200,000 tomorrow only （13:53） ML：Please （13:53） 靖葳：我都說了，明天不行（13:53） ML：How much on Saturday?（13:54） 靖葳：305000（13:54） ML：It's 310,000（13:56） 靖葳：昨天匯入多少（13:59） ML：255,000（14:00） 靖葳：ok（14:00） ML：Yes dear （14:00） 靖葳：匯入2筆25500（14:01） ML：Yes （14:01） 靖葳：星期六買310000（14:01） ML：Okay （14:14） 靖葳：Jul. 4  上午11點兌31萬（17:38） ML：Ok（17:42）  110偵886號卷133  ５１ 2020/07/03（五） 靖葳：我被你害死, 新光銀行郭書羽帳號被人報 案，歸入警示帳戶（12:03） 靖葳：你到底是是借用我當人頭做詐騙手法嗎？（12:04） ML：No（12:25） 靖葳：現在是什麼情形，你給我一個答案（12:2 5） 靖葳：匯到新光銀行的有幾個人（12:26） ML：Tell them is not a fraud （12:26） 靖葳：你必須跟你的投資者說清楚，因為他們到 　    警局報案（12:27）  ML：I will inform her（12:28） 靖葳：一個叫～柯美妃（匯款入帳）另有50000AT       M入帳的4筆,這個沒有名字（12:28） ML：Today?（12:29）  ML：Okay （12:29）  ML：What’s does the bank says（12:30） 靖葳：對，我女兒剛接到銀行通知，有人報案所 以帳號歸警示帳戶（12:30） ML：The woman didn’t report it（12:30）  靖葳：另有50000ATM入帳的4筆,這個沒有名字,這        個投資者叫什麼名字？（12:31） ML：Ive contacted her （12:31） ML：It’s the same person（12:31） ML：The same woman that sent the first one（12:31） 靖葳：可以給我名字嗎（12:32） 靖葳：這2位名字柯美妃,另一位？（12:33） ML：Let me ask her （12:33） ML：She’s at work, I will inform you when she replies （12:34） ML：This account or which one?（12:35） ML：Hello （12:37） 靖葳：這個也是我女兒（12:38） ML：Which account are you talking about（1 　  2:38） 110偵886號卷135頁 ５２ ML：I will know that right person to ask 　  （12:38） ML：There are 2 investors （12:38） ML：Ok（12:42） 靖葳：這個帳號柯美妃-匯款30萬,另一位ATM50000*4（12:43） ML：The same name （12:43） 靖葳：新光銀行匯入的都是柯美妃？（12:47） ML：Yes（12:49） ML：All （12:49） 靖葳：請你儘快聯繫到底是怎麼回事（12:51） 靖葳：這個帳號只有你的投資者匯入，所以是她       們報案的（12:52） ML：It’s the same name（12:52） ML：What’s the solution?（12:52） ML：Is 2 investors （12:52） 靖葳：茲事體大，一旦進入警示帳戶所有郭書羽 　    名下帳號全數無法使用（12:52） ML：The other investor used the post office account（12:53） ML：Maybe it’s because the remittances （12:53） ML：Is it a student account ?（12:53） 靖葳：這個帳號只有柯美妃匯款是嗎？ 請他到警       局撤銷報案（12:54） ML：Okay （12:54）  靖葳：是的（12:54） ML：Not she, she any report （12:55） 110偵886號卷135頁 ５３ ML：It’s the bank that feel suspicious （12:55） ML：Not she, she can’t report report （12:55） 靖葳：你確定（12:56） ML：Yes（12:57） 靖葳：這個帳號還要31萬，星期一我匯還給投資       者, 請你告知投資者提供帳號（12:59） ML：Why?（13:00）  ML：Are you scared ?（13:00）  靖葳：我在這個帳號裡的一點點錢現在也無法提領，我真的不知道如何生活, 幫你幫成這樣（13:00） ML：I have stopped already （13:01） ML：Ive told the investors tomorrow （13:0 　  1） 靖葳：台灣嚴查洗錢，相對的進出頻繁，金額一樣（13:02） ML：Is the bank policy not she（13:02） ML：This is the final not again forever （13:02） ML：Buy the bitcoin tomorrow morning and w     e will seal the deal（13:03） ML：Don’t worry（13:04） ML：The first investors called me in the mo     rning before she went to work that she      wants to invest more, I told her your a     ccount can’t be used again. She ca     n’t report and still wants to invest    （13:05） 110偵886號卷137頁 ５４ 靖葳：報案人在彰化和美分局塗厝派出所報案（13:05） ML：I will confirm （13:14） ML：How much do you have in the account?（1     3:14） 靖葳：我女兒的錢約13萬台幣（13:20） 靖葳：會是因為無法再投資，所以柯美妃認為你       在欺騙她，才去報案嗎？（13:21） 靖葳：你當然不擔心，因為帳戶不是你自己的 　    （13:22）  ML：I will give you next weekend （13:24） 靖葳：柯美妃住台灣哪裡？（13:25）  靖葳：我沒有帳戶可以收錢啊（13:25）  ML：I will use my profit from the new inves     tors money to pay you if I can activat     e her account tomorrow （13:25）  靖葳：我不需要（13:25）  ML：It’s my fault （13:26） 靖葳：先了解柯美妃住哪裏,如果是彰化，就是她 　    報案的（13:26） ML：We just need to activate the 310,000 account tomorrow and bring her investment, the profit is what I will use to pay all my bank debts too and transfer money to you （13:27） 110偵886號卷137頁 ５５ 靖葳：我必須停止明天比特幣的交易,請轉告投資 　　  者（13:28） ML：Why?（13:28） 靖葳：原本我想今天從新光銀行提領12萬，郵局       提領19萬,合計31萬, 但現在很困難（13:3       1） ML：It will be resolved soon, don’t worr 　　 y （13:32） 靖葳：我說的進出頻繁，金額一樣（匯入金額、提領金額）（13:32） ML：Have you withdraw 190,000 from the pos 　   t office（13:32） 靖葳：還沒（13:32） ML：You can try it today （13:33） ML：Withdraw 200,000 first（13:33） ML：And withdraw the rest tomorrow（13:33） 靖葳：我現在不能有所動作，請理解我的難處（1 　　  3:33） ML：On the 15th I will transfer to you （1 　  3:33） ML：Have you been to the post office （13:34） ML：Go there first （13:34） ML：Sorry （13:35） ML：July 10th（13:35） 靖葳：請你先處理新光銀行報案的問題, 柯美妃 　　  住哪裡？（13:35） 110偵886號卷139頁 ５６ ML：She didn’t report （13:39）  ML：She said it’s her bank 13:39  ML：Don’t worry （13:39）  ML：Confirmed （13:55） 靖葳：i don’t understand（13:55） 靖葳：她的銀行報案的？（13:56） ML：I want you go to the post office today  　  and confirm the account situation（13:5 　  6） ML：Yes （13:56） ML：Let me know when you get to the post of 　  fice （13:56） 靖葳：她的銀行為什麼報案？ 請她說清楚（13: 　    56） 靖葳：先解決眼前的問題（13:57） ML：Yes （13:57） 靖葳：一定有原因（13:57） ML：Let’s us know maybe the accounts hav 　   e issue（13:57） ML：Can you confirm the post office account（13:58） ML：Just confirm the account situation （14:00） ML：Thanks（14:03） 靖葳：郵局匯入的投資者有哪幾位~~柯美妃 還有       誰？（14:03） ML：已收回訊息（14:04）  ML：2（14:04）  110偵886號卷139頁 ５７ 靖葳：你的意思是匯入郵局帳戶都是柯美妃1個 　　  人？（14:05） ML：The last two transactions is not Kei Me 　  ifei（14:05） 靖葳：請給我另一個人名字？這很重要（14:05） ML：Ok（14:06）  ML：Shi Yuqiao（14:07） ML：Have you confirmed （14:08）  靖葳：所以匯入郵局有2位投資者柯美妃、施語       喬 , 匯入新光銀行的只有柯美妃（14:0       9） ML：Yes（14:09） 靖葳：麻煩你請柯美妃聯繫她的銀行，為什麼對她匯出的新光銀行郭書羽帳號報案，原因？（14:10） ML：Shi Yuqiao owns the remaining 310,000 　  （14:10） ML：I’ve contacted her （14:11） 靖葳：星期一在處理，對帳戶所有人是保障（14: 　　  12） ML：Can you resend it today （14:12） 靖葳：不懂（14:12） ML：Do you want to resend the money bac 　　k. （14:13） ML：?（14:13） ML：Or buy bitcoin （14:13） 靖葳：退回給施雨喬（14:13） ML：When?（14:14）  ML：Do you have her account number?（14:14）  靖葳：沒有, 你必須問她  告訴她我生病無法處 　　  理，所以星期一把錢匯還給她（14:15） ML：Please try and buy bitcoin tomorrow（14:16） 110偵886號卷141頁 ５８ 靖葳：我只知道要保護帳戶所有人的權利，請理解（14:38）    ML：Don’t worry（14:38） 靖葳：請問有繼續和她聯繫嗎？（14:38） ML：There is no issue about Shi Yuqiao（14:39） ML：She also wants her account to be activa 　  ted tomorrow too（14:39） ML：Thanks （14:40） ML：Once we activate the account I will be      able to get money during tomorrow’s tr     ade and pay bank tax （14:40）     ML    It’s the same way 14:41 ML：Just withdraw and buy bitcoin （14:42） ML：I need to meet up target tomorrow’s S 　   aturday （14:42） 靖葳：對你來說是很簡單，只要提款買比特幣就 　　  可以, 在台灣不是這麼簡單，我一直強調 　　  洗錢活動（14:43） 靖葳：先處理好新光銀行的問題吧，這才是重點 　　  （14:44） ML：This is the end（14:44） 靖葳：？（14:44） ML：I will don’t worry（14:45） 靖葳：請柯美妃要求銀行撤銷報案（14:45） ML：Yes （14:45） 靖葳：你當然不擔心，因為與你無關的帳號（14:       45） ML：I’m worried too（14:46） 110偵886號卷141頁 ５９ 靖葳：新光銀行說帳戶裡的餘額不可以動用, 到時候那筆錢會退回去報案的人的帳戶但後續怎麼處理 她也不清楚（15:11） ML：How can I transfer to you on the 10th（15:13） 靖葳：你有持續聯繫柯美妃要求銀行撤銷報案 　　  嗎？（15:15） ML：Yes （15:16） ML：I’ve informed her （15:16） ML：She said it might take a few days（15:1 　  6） ML：But don’t worry （15:17） ML：Do you need the bitcoin wallet ?（15:1 　  7） 110偵886號卷143頁 ６０ ML：Please try and buy the bitcoin tomorrow, we need to do the business （15:20） ML：Can you try 250,000 （15:28） ML：?（15:28） 靖葳：問題很大（15:31） ML：Okay （15:31） ML：What’s the solution?（15:31） 靖葳：進出金額相近（15:31） ML：Oh ok（15:32） ML：Can you withdraw little today first and the rest tomorrow?（15:32） 靖葳：晚一點 眼前新光銀行帳號問題先解決（1 　　  5:33） 靖葳：柯美娟可以強烈要求銀行說明為什麼對她 　　  匯出的收款啊報案（15:35） ML：Please try 250,000 （15:35） ML：Please （15:35） ML：We need to activate the account tomorr 　   ow （15:36）  ML：Try and understand （15:36） 靖葳：你也要嘗試著理解我（15:37）  110偵886號卷143頁 ６１ ML：Please withdraw 55 today and 200,000 tomorrow （15:38） ML：Hello（15:45） ML：Can I give you the bitcoin address now （15:45） 靖葳：你要害死我？（15:51） 靖葳：一樣的錢包嗎？（15:52） 靖葳：13MMdQ4wYw2FFYjQJs1gGEfBWb56czo4ic    　   （15:52） 靖葳：這個帳有3位投資者 柯美妃  何雯萍 255000.施羽喬 255000. 請問柯美妃匯入多少錢？（16:19） ML：I will check my record （16:29） 靖葳：謝謝你（16:32） ML：What time will you send it tomorrow?（16:33） 靖葳：11點（16:36） ML：Thanks （16:44） 2020/07/04（六） 靖葳：我真的被你害死了（10:37） 靖葳：郵局帳戶也被警示無法提領（10:37） ML：What’s wrong?（10:37） 靖葳：你趕快聯繫匯入郵局帳戶的投資者（10:3       8） 靖葳：剛要領錢出現 問題帳戶暫停使用（10:3       9） ML：Did you withdraw ?（10:39） 靖葳：今天是假日，星期一才詢問郵局（10:39） 靖葳：我請賣家不用出來了（10:40） ML：Why? （10:40）  110偵886號卷145頁 ６２ 靖葳：所以請你聯繫施羽喬（10:40） ML：I’ve contacted her（10:41） 靖葳：領不到錢如何買比特幣（10:41） ML：What should I tell her（10:41） 靖葳：錢無法提領，（10:41） ML：Ok（10:42）  靖葳：星期一在確認原因（10:42） 靖葳：柯美妃你也要持續聯繫請她了解銀行方的      說法 你必須確認柯美妃是否住在彰化（10:      43） 靖葳：我真的不知道該如何面對我女兒，接連2個       帳號都被暫停使用列入警示凍結（11:00） 靖葳：為什麼要這樣對我（11:00）  ML：They will open it next week （11:00） ML：Why?（11:02） 110偵886號卷145頁 ６３ 靖葳：我說過帳號進出頻繁數字一樣，很容易被 　　  警示（11:06） ML：Ok（11:07） 靖葳：你幫她們操作的比特幣帳號給我一份（11: 　　  22） ML：Why?（11:41） 靖葳：我要確認（11:54）  靖葳：因為我必須知道，投資者是把錢匯入新光 　　  銀行、郵局這2個帳號  所以我也必須確認 　　 （12:07） ML：Ok（13:16）  靖葳：Sorry, because I think if I need to g 　　  o to the police station to take note 　　  s, I must have these materials（13:18（ ML：Ok（13:18） 靖葳：突然覺得心情很差，凡事讓我無法想像（1 　　  3:19） ML：Sorry（13:20） 靖葳：我很善良如果帳戶是我自己的，我可以承 　    受。但現在我卻壓力大到讓我快窒息（13: 　    41） ML：Bitcoin account is different from a normal bank（13:42） 靖葳：這我知道 如果你的投資者（這幾位）她們 　　  想取回資金可以嗎？（13:43） ML：Yes（13:44）  ML：Let’s wait for bank decision next week（13:44）  靖葳：所以我必須知道匯到郵局帳戶的，有誰對郵局提出問題帳號（13:46） 靖葳：martin 你必須幫我了解，你的投資者（1 　　  3:47） 靖葳：你還沒給我所有名單（13:48） ML：[照片]（13:50） ML：[照片]（13:50） ML：[照片]（13:50） ML：[照片]（13:50） ML：[照片]（13:50） ML：[照片]（13:50）    ML： [照片]（13:50） ML：[照片]（13:50） ML：[照片]（13:50） ML：[照片]（13:52） ML：[照片]（13:52） 靖葳：這2個投資者名字？（13:53） ML：Just（13:54） ML：The names with you （13:54） 110偵886號卷147頁 ６４ 靖葳：你可以整理這幾位投資者投資金額給我嗎？（13:54） ML：That’s the receipt（13:54） ML：The last investors remited 255,000 twice （13:55） ML：The rest money are for the first invest 　   ors（13:55） 靖葳：我知道這只是收據，我需要每一位的投資 　　  金額（13:55） ML：Shi Yuqiao- 510,000（13:57） 靖葳：這個帳有3位投資者  柯美妃  何雯萍 25 　　  5000.施羽喬 510000.（13:58） ML：Just 2（14:01） ML：Maybe she sent someone else （14:01） 靖葳：我需要這麼清楚的明細（14:01） 靖葳：不懂（14:01） 靖葳：你的意思是 別人幫她備案的？（14:02） ML：Just 2 people（14:02） ML：Shi Yuqiao- 510,000（14:02）  ML：This only （14:02） 110偵886號卷147頁 ６５ 靖葳：你把這幾位投資的金額寫給我   你說的我 　　  不清楚（14:03） 靖葳：何雯萍、施雨喬 是以施雨喬投資嗎？（1　　  4:04） 靖葳：柯美妃？施羽喬 510000.（14:05）  靖葳：是這樣嗎？（14:05）  ML：[照片]（14:06） ML：柯美妃 ？（14:06）    ML： [照片]（14:06） ML： [照片]（14:06） ML； [照片]（14:06） 靖葳：461000. 對嗎？（14:08） ML：[照片]（14:11） ML：[照片]（14:11） ML：Yes （14:12） 靖葳 ：了解了 你每天都有跟她們聯繫嗎？（14:        17） ML：Yes （14:18） 靖葳：也可以看到自己的比特幣帳戶？（14:18） 靖葳：柯美妃、施語喬也知道錢是透過我給你的？他們知道你在杜拜嗎？（14:20） 110偵886號卷 149 頁 ６６ ML：Let’s wait till next week （17:45） 靖葳：等到下週郵局帳戶還是無法使用（19:59） ML：Ok（19:59） 靖葳：你可以分享柯美妃、施語喬的line給我 　　  嗎？（21:21） 靖葳：我想和她們聊聊，才知道帳戶問題來龍去 　　  脈（21:24） 靖葳：可以嗎？（21:24） ML：Why ?（23:23） 2020/07/05（日） 靖葳：透過你我要知道帳戶問題很慢（00:22）  ML：You will know next week（00:22）   靖葳：請問你當初是怎麼對她們說明我的立場, 　　  她們才把錢透過我給你的（02:46） ML：Don’t worry dear（02:47） ML：Sleep （02:47） 靖葳：我無法睡覺，帳戶問題影響了我2個女兒， 　　  我如何睡的著（02:48） 靖葳：柯美妃、施語喬如何看到自己投資比特幣 　    的獲利？她們有比特幣錢包嗎？（03:13） ML：You don’t have to worry about that （0 　  3:14）  ML：Your worries wouldn’t solve the proble 　  m （03:14）  ML：Did the police invite your daughter?（03:14）  靖葳：必須在這之前解決問題，一旦受到警方通       知，我女兒所有名下將被凍結無法使用（0       3:21） ML：Don’t worry （03:22） 靖葳：你說我能不擔心嗎？ 我只需要知道她們的 　    聯絡方式，讓我知道問題出在哪裏（03:2 　    2） 110偵886號卷 149 頁 ６７ 靖葳：這無法解決問題（03:22） 靖葳：為什麼要陷我於困境⋯⋯（03:23） 靖葳：告訴我（03:24） ML：She will inform the banks on Monday （03:26） 靖葳：誰？（03:27） ML：The first one Woman（03:28） 靖葳：柯美妃（03:29） 靖葳：我可以知道她的電話嗎？（03:29） ML：On Monday （03:30） ML：Sleep dear（03:31） 靖葳：睡不著，我不知該如何面對女兒（03:31） ML：Why are you asking ?（14:25） 靖葳：因為我必須知道（14:29）  靖葳：可以讓我知道嗎？這對我很重要（14:55） ML：Don’t worry （16:56） 靖葳：你只要我不要擔心，你可知事情的嚴重性（20:10） 2020/07/06（一） 靖葳：早安martin  請務必與柯美妃聯繫處理銀 　　  行問題  謝謝你（09:36） 靖葳：現在新光銀行、郵局2個帳戶都被警示無法 　　  提領  只希望柯美妃儘快前往銀行處理， 　　  說明清楚（11:01） 110偵886號卷 151 頁 ６８ 靖葳：請記得聯繫柯美妃（11:05） 靖葳：午安  請問柯美妃有給你銀行消息嗎（13: 　　  00） 靖葳：柯美妃有回你了嗎？ 我女兒的帳戶完全無 　　  法提領了（14:40） 靖葳：你為什麼不回答我（14:45） 靖葳：把柯美妃的line 分享給我，或把我的line 　　  分享給她  這樣處理事情才快（14:49） 靖葳：因為透過你在傳達給我時間上浪費了（14: 　　  51） ML：Sorry （14:52） ML：I’m waiting for her response （14:52） 靖葳：你有她的聯絡電話嗎？我直接聯繫（14:5 　　  3） 靖葳：還是柯美妃認為我是詐騙集團成員，所以 　　  報案（15:13） 靖葳：認識你真的給我帶來更多麻煩，我對女兒 　    愧對萬分不知道該如何面對女兒解釋帳號 　    問題（15:14）  靖葳：你都不理我不回我（16:52） 靖葳：在嗎？（20:17） 110偵886號卷 151 頁 ６９ ML：Hello（22:32）  2020/07/07（二） 靖葳：早安 昨晚吃了藥睡得早（07:12） 靖葳：柯美妃有消息嗎08:31（08:31） 靖葳：你有柯美妃消息嗎（08:43） 靖葳：為什麼不回答我？我很急（09:04） ML：She has informed them（13:22） 靖葳：銀行要求把新光銀行裡的錢退回柯美妃帳戶（目前裡頭的錢是郭書羽的存款） 無論如何請柯美妃跟台企銀行做好說明，她匯出的新光銀行，西松郵局的錢，用途她很清楚不是被騙（13:25） 靖葳：剛剛又問了新光銀行  要求確認每一筆錢       的進出說明   只有柯美妃親自到銀行說明       清楚，並要求銀行撤銷備案（13:28） 靖葳：施語喬你有聯繫她嗎？告知原因，郵局帳       戶也被警示提領（13:33） ML：Yes（13:33） 靖葳：施語喬有不高興嗎？（13:34） ML：NO（13:34） ML：When will bank return Shi Yuqiao money（13:35） 110偵886號卷 153 頁 ７０ 靖葳：柯美妃的銀行不撤銷警局的報案，郭書          羽、郭小維的帳戶完全無法使用，包含她 　　  們名下所有帳戶（13:35） 靖葳：因此無論如何你都得持續請柯美妃跑趟銀 　　  行才是解決問題方法（13:36） ML： I will ask her again today （13:37）  靖葳：帳戶沒解除警示無法退回給施語喬（13:3       7） 靖葳：你願意讓我聯繫柯美妃嗎？ 我認為這是直 　    接的處理方式，如果需要我陪她一起去銀 　    行、警局說明，我可以去（13:38）  靖葳：柯美妃知道比特幣是讓你幫她操作的嗎？        她只負責把資金交給你操作嗎？（13:40） 靖葳：又不回我了（18:09） 靖葳：明天要去警局說明柯美妃匯入的款項應用 　    說明（20:52） 靖葳：martin你很過份，為什麼說你是我的先 　    生？在美國當醫生？（23:41） 2020/07/08（三） ML：Hello （02:23） 靖葳：hi （07:59） 110偵886號卷153頁 ７１ ML：How are you （08:02） 靖葳：還好但心情不好（08:13） ML：What’s wrong?（08:14） 靖葳：帳戶問題⋯⋯（08:14） ML：Did you do anything yesterday?（08:15） 靖葳：每天為了帳戶煩得很   柯美妃真的有去銀 　　  行解釋清楚匯款目的？（08:17） ML：Ok （08:20） ML：That will not solve the problem （08:2 　   4）  靖葳：你說如何解決？帳戶不是你的，你可以不 　    擔心。但我必須負起責任⋯因為是我女兒的 　    帳戶（08:25）  ML：You are right （08:26） 靖葳：柯美妃也沒有給你確卻的銀行答覆（08:2 　    6） 靖葳：昨天柯美妃有說什麼嗎？我每天等你的答 　    覆，但總等不到（08:27）  靖葳：不要已讀不回我  我很擔心，真的很擔心（08:29） ML：Be patient please （08:29） ML：I’m going to New Zealand tomorrow （0      8:30）  靖葳：我不夠沈穩？當然我會如此。因為我是給 　　  你帳號的人（08:31） 靖葳：為什麼？你的投資者怎麼辦（08:31） ML：It’s an online investment （08:31） 靖葳：你要持續與你的投資者聯繫，請不要讓我 　　  為此揹上罪名（08:37） 靖葳：你要去紐西蘭多久？為什麼不是回台灣北 　　  醫?（08:38） ML：I will come to Taiwan soon （08:44）  110偵886號卷 155頁 ７２ ML：What did the woman say ystd（08:45） 靖葳：我擔心，如果你找得投資者聯繫不上你⋯， 　　  所有問題會變成我的問題（08:47） 靖葳：這陣子為了帳戶問題，承受的壓力讓我的 　　  健康狀況又開始了（08:48） ML：Sorry（08:49） 靖葳：我沒害你，所以你也不能害我。不然我就 　　  真的老死在監獄裡（08:50）  ML：Never（08:50）  ML：You can’t be arrested （08:50）  靖葳：這不是你說了算，只要銀行堅持不撤銷報 　　  案，就有可能發生（08:52） ML：No（08:52） ML：What did the woman you called yesterday says（08:54） 靖葳：不管你我認識多久，我。終究沒傷害過你，因此請你一定幫我女兒過眼前的帳戶問題, 我可以承擔責任後果，但絕不能傷害我女兒（08:56） 靖葳：你自己得做到完全聯繫的責任（09:05） 靖葳：How long do you need to stay in New Z 　　  ealand（09:06） 110偵886號卷 155頁 ７３ ML：1 month（09:06） 靖葳：Return to Taipei Medical College in T 　　  aiwan after 1 month（09:08） ML：Yes （09:08） 靖葳：REALLY?（09:10） ML：Yes （09:10） 靖葳：ok（09:10） 靖葳：柯美妃的部份，警局給我女兒的說明  柯 　　  美妃可能是跟別人借錢的（09:19） ML：Who’s this （10:51） 靖葳：郭書羽的新光銀行帳戶因為柯美妃匯款銀 　　  行報案，早上我女兒打去報案警局了解    　　  警方人員告訴我女兒的 包括郭小維的郵局 　　  帳戶也一樣（11:04） ML：Ok（11:04） 110偵886號卷157頁 ７４ 靖葳：警方告訴我女兒，柯美妃匯款的錢可能是 　　  跟別人借來的，所以對方發現錢已經被領 　　  走了才報案（11:06） ML：Oh ok （11:06） 靖葳：匯款銀行要求匯還銀行,如果這樣，你可以 　　  把柯美妃的比特幣轉賣匯給我，匯還對方 　　  銀行嗎？（11:07） ML：How much（11:08） 靖葳：柯美妃總共會多少錢給你，你就全數匯回 　　  給我處理這件事，可以嗎（11:11） 靖葳：柯美妃總共匯了46萬，全數兌比特幣（11: 　　  14） 靖葳：新光銀行郭書羽帳號匯40萬 郵局郭小維 　     帳號匯6萬（11:16）   ML：Ok （11:17）  靖葳：你的意思   可以賣出柯美妃的比特幣，匯 　　  錢給我處理嗎？（11:19） 靖葳：但是你要怎麼給我錢？沒有帳號（11:20） 靖葳：martin 你要儘快處理（11:21） ML：If company agrees （11:21） 靖葳：公司同意？不懂？（11:22）  ML：Unless I paid shiu 310,000（11:22）  靖葳：你的銀行？（11:22）  靖葳：你這是在害我嗎？（11:22）  ML：Never （11:23） ML：Unfortunately no solution（11:23） 靖葳：你去紐西蘭能有幫你的朋友嗎（11:24） 靖葳：你真的要害死我（11:25） 110偵886號卷157頁 ７５ ML：No friends there（ 11:25） ML：Just business partners （11:25） 靖葳：沒朋友，你去紐西蘭1個月做什麼（11:2 　    5） ML：No （11:27） ML：I’m just dealing with him for the firs 　  t time（11:27） 靖葳：你真的要我死, 比特幣不能對回台幣給我 　　 （11:27） 靖葳：你自己的比特幣可以多少兌換給我嗎（11: 　　  33） 靖葳：柯美妃的錢在匯出之後，就報案了而且報 　　  了2次案 在6月（11:39） 靖葳：我想你應該是詐騙集團成員，利用我的善 　　  念幫你經手洗錢（11:46） 靖葳：martin 你真的利用我幫你洗錢嗎？  回答 　　  我（12:29） ML：No（12:54） 靖葳：竟然不是就請你把她們的錢匯回給她們， 　    讓我可以處理這件事（13:07）  靖葳：你說你有聯繫柯美妃，說她沒報案是銀行 　　  報案的 這你該如何解釋（13:08） ML：Ok （13:09） 靖葳：無論如何你都要想辦法把錢匯給我處理（1 　    3:09） 靖葳：你自己也有投資比特幣，把你的比特幣賣  　   掉還給柯美妃、何雯萍（13:10）  靖葳：可以嗎？（13:11） 110偵886號卷159頁 ７６ ML：Can’t sell now （13:12） 靖葳：為什麼？你說過隨時可以賣出的（13:15） ML：I’m not the company owner（13:16） ML：It’s an investment package（13:16） 靖葳：我不懂，我只想要你把錢還給柯美妃、何 　    雯萍（13:17） 靖葳：你為何要陷我於如此之深淵，為什麼⋯（1 　     3:20）  ML：I will solve it tomorrow（13:20）  ML：I’m traveling now （13:21） 靖葳：沒騙我？（13:23） ML：No（13:23） 靖葳：你有心情旅行，我卻為了你鑄成的事煩惱 　   （13:24）  靖葳：錢怎麼給我（13:24）  ML：When I get to New Zealand （13:25）  110偵886號卷159頁 ７７ 靖葳：martin 你明天真的會給我錢處理嗎？（1 　　  3:48） 靖葳：會嗎？（18:16） 2020/07/09（四） 靖葳：你在紐西蘭嗎？（09:18） ML：Yes （09:18）    ML：Good morning （09:18） 靖葳：今天可以處理給我嗎？（09:32） ML：Hopefully（09:32） 靖葳：New Zealand Time？（09:33） 靖葳：你又是騙我嗎？（09:33） ML：1:34 PM（09:34） ML：No（09:34） 靖葳：無論如何你都要處理這些錢給我（09:42） ML：I’m trying（09:47） 靖葳：謝謝你（09:51） 靖葳：請你有空回個訊息給我（15:05） 2020/07/10（五） 靖葳：hi 你在嗎？（07:29） 靖葳：martin 你為什麼都不回我訊息？（10:5       0） ML：Hello（13:00） 靖葳：你處理比特幣了嗎？讓我歸還你的投資者（13:10） 靖葳：為什麼不回覆我？（14:07） ML：Still looking for money（19:01） 靖葳：要多久時間？（19:44） 靖葳：為什麼不賣比特幣？ 投資者柯美妃她們的       比特幣賣出就可以匯還她們了。（19:58） 靖葳：martin 你一直在欺騙我？（20:00） 110偵886號卷161頁 ７８ 2020/07/11（六） 靖葳：早安martin   你惜口如金一句話都不給？（09:38） 2020/07/13（一） 靖葳：martin 這是你處理事情的原則嗎？不出聲 　　  不回應（11:04）    ML：Good morning（11:04） 靖葳：為什麼這2天都沒給我消息？我快急出病了 　    （11:08）    ML：Sorry （11:08）   ML：Were you disturbed ?（11:08）   靖葳：我女兒的帳戶被警示無法使用 你的投資者 　    已經到警局報案，你要如何處理你找的投 　    資者？（11:10） ML：I’m in New Zealand （11:11） ML：Looking for money （11:11） ML：I will get money next month（11:11） 靖葳：你讓我怎麼辦，借你帳戶卻讓我女兒揹起       黑鍋（11:12）  靖葳：為什麼下個月你會有錢？（11:13）  靖葳：柯美妃、施語喬、何雯萍這3位BTC投資 　　  者，你有每天保持聯繫嗎？（11:14） ML：Through investment （11:15） 靖葳：我已經急出病躺在床上8天了，拜託你🙏 　   🙏儘快處理（11:15） ML：Ok（11:16） 110偵886號卷161頁 ７９ 靖葳：你又找人投資BTC？（11:16） 靖葳：我不再幫你處理這些事情，我怕了。我只 　　  要你儘快解決柯美妃、施語喬、何雯萍這3 　　  位投資BTC的錢就好（11:18） 2020/07/15（三） 靖葳：你又失蹤了嗎？（12:53） 靖葳：又不回我訊息了？（22:09） 2020/07/17（五） 靖葳；你是真的把我的善念當成你詐騙手法嗎？（11:34） ML：Never （11:34） ML：Why are you afraid （11:35） 靖葳：Because you didn’t tell me the real reason,  我單純的念在幫朋友一個忙，卻沒想到是如此的淒慘。（11:44） 靖葳：martin 你是真的在New Zealand 還是騙我的？ 可以讓我看看護照入境戳章嗎？（15:45） 110偵886號卷163頁 ８０ 2020/07/19（日） 靖葳：你真的很奇怪誒，已讀不回我任何消息？（11:33） ML：I’m busy in New Zealand （17:54） 靖葳：但你一定要解決問題（18:30） 2020/07/22（三） ML：Hello （10:56） 靖葳：hi（10:56） 靖葳：你有好消息告訴我嗎？（10:57） ML：Not yet （10:57） 靖葳：你希望我因為出於一片善念幫你收比特幣       投資者的匯款，而讓我因此被列為帳戶詐       欺共犯面臨牢獄之災嗎？（16:09） 2020/07/23（四） 靖葳：午安Martin Jul. 30我和我女兒必須前往 　    台北市內湖分局製作筆錄。請問你⋯你的投 　    資者對自己投資比特幣清楚嗎？（當初你 　    請我幫忙，讓投資者匯款給我之後再轉給 　    你）卻也因為如此我女兒的帳戶被投資者 　    報案詐騙。你有持續和投資者聯繫嗎？我 　    在這件事上完全不知情，單純只是幫你收 　    錢這個忙，卻惹來這麼嚴重的問題⋯⋯你可 　    以給我一個合理的解釋嗎？（14:47） ML：Sorry dear （16:27） 靖葳：請問你有持續和你的投資者保持連繫，讓       投資者知道比特幣交易狀況嗎？（16:41） 靖葳：跟我道歉對我對我女兒沒有任何的幫助,   　　  你必須據實告訴我，你是如何找到這些投 　　  資者匯款到新光銀行、西松郵局帳號？（1 　　  6:44） 110偵886號卷163頁